【裁判字號】    97,上訴,3563
【裁判日期】    971126
【裁判案由】    毒品危害防制條例
【裁判全文】
臺灣高等法院刑事判決                97年度上訴字第3563號
上  訴  人  臺灣基隆地方法院檢察署檢察官
上  訴  人
即  被  告  乙○○
                    （
選任辯護人  張金盛  律師
上  訴  人
即  被  告  丙○○
                    （
選任辯護人  林宇文  律師
            林則奘  律師
            張漢榮  律師
上列上訴人因被告違反毒品危害防制條例案件，不服臺灣基隆地
方法院96年度訴字第663號，中華民國97年4月30日第一審判決（
起訴案號：臺灣基隆地方法院檢察署96年度偵字第3707號），提
起上訴，本院判決如下：
    主  文
原判決關於乙○○、丙○○如附表一、附表二所示之罪刑、乙○○如附表三所示之罪刑暨執行刑部分均撤銷。
乙○○所犯如附表一所示之各罪，各處如附表一主文欄所示之刑
；所犯如附表二所示之各罪，各處如附表二主文欄所示之刑；所
犯如附表三所示之各罪，各處如附表三主文欄所示之刑。扣案之
第二級毒品安非他命壹小包（毛重零點貳伍公克）及包裝袋均沒
收銷燬之；小型夾鍊袋參大包、尖吸管貳支、塑膠勺子伍支、行
動電話肆支（含SIM卡肆張）均沒收；販賣第一級毒品所得新臺
幣捌仟玖佰元及販賣第二級毒品所得新臺幣參萬捌仟肆佰元均連
帶沒收，如全部或一部不能沒收時，以其財產抵償之。
丙○○所犯如附表一所示之各罪，各處如附表一主文欄所示之刑
；所犯如附表二所示之各罪，各處如附表二主文欄所示之刑。應
執行有期徒刑貳拾伍年。扣案之第二級毒品安非他命壹小包（毛
重零點貳伍公克）及包裝袋均沒收銷燬之；小型夾鍊袋參大包、
尖吸管貳支、塑膠勺子伍支、行動電話肆支（含SIM卡肆張）均
沒收；販賣第一級毒品所得新臺幣捌仟玖佰元及販賣第二級毒品
所得新臺幣參萬捌仟肆佰元均連帶沒收，如全部或一部不能沒收
時，以其財產抵償之。
乙○○其他上訴駁回。
乙○○上開撤銷改判及上訴駁回部分所處之刑應執行有期徒刑貳
拾捌年。扣案之第二級毒品安非他命壹小包（毛重零點貳伍公克
）及包裝袋沒收銷燬之；小型夾鍊袋參大包、尖吸管貳支、塑膠
勺子伍支、行動電話肆支（含SIM卡肆張）均沒收；販賣第一級
毒品所得新臺幣捌仟玖佰元及販賣第二級毒品所得新臺幣參萬捌
仟肆佰元均連帶沒收，如全部或一部不能沒收時，以其財產抵償
之。乙○○、丙○○被訴共同販賣第一級毒品予陳立勛部分均無
罪。
    事實及理由
壹、有罪部分：
一、構成犯罪要件之事實：
  (一)乙○○（綽號「小豬」）前因施用毒品案件，經臺灣基隆地
    方法院於民國90 年9月5日，以90年度訴字第386號判決判處
    應執行有期徒刑1年確定，於92年9月19日執行完畢，又因施
    用毒品案件，經臺灣基隆地方法院於93年7月21日、94年3月
    18日，分別以93年度訴字第175號及94年易字第80號，判處
    應執行有期徒刑1年4月、8月確定，二案接續執行，於95年1
    0月26日縮刑期滿執行完畢，竟仍不知悔改，其與丙○○（
    綽號「佳佳」）為同居男女朋友關係，2人均明知海洛因及
    安非他命分別屬毒品危害防制條例第2條第2項第1款、第2款
    規定之第一級毒品及第二級毒品，依法不得販賣，竟共同基
    於販賣第一級毒品海洛因及第二級毒品安非他命之犯意聯絡
    ，使用門號0000000000號、0000000000號、0000000000號之
    行動電話為聯絡工具，分別於附表一所示之時間、地點，以
    附表一所示之金額販賣第一級毒品海洛因與丁○○（各次犯
    行均詳如附表一所示）。乙○○、丙○○另共同基於販賣第
    二級毒品安非他命之犯意聯絡，使用門號0000000000號、00
    00000000號、0000000000號、0000000000號行動電話為聯絡
    工具，分別於附表二所示之時間、地點，以附表二所示之金
    額，販賣第二級毒品安非他命與丁○○、戊○○、邱肅容、
    簡宏栩、張俊義、陳永仁、王淑玉等人（各次犯行均詳如附
    表二所示）。
  (二)乙○○明知海洛因屬毒品危害防制條例第2條第2項第1款規
    定之第一級毒品，不得轉讓，竟基於轉讓第一級毒品海洛因
    之犯意，於96年6月7日下午5時50分許，轉讓第一級毒品海
    洛因1小包與丁○○1次。
  (三)乙○○明知安非他命屬毒品危害防制條例第2條第2項第2款
    規定之第二級毒品，併同屬藥事法所管制規範之禁藥而不得
    轉讓，竟分別基於轉讓第二級毒品安非他命之犯意，於附表
    三所示之時間、地點，各轉讓第二級毒品安非他命4次與戊○○。
  (四)嗣經警向臺灣基隆地方法院檢察署聲請通訊監察書，由該署
    核發通訊監察書實施通訊監察，並於96年7月5日下午4時許
    ，為警持原審法院核發之搜索票在基隆市○○區○○街102
    號2樓乙○○、丙○○之住處查得第二級毒品安非他命1小包
    （毛重0.25公克）、小型夾鍊袋1大包及0000000000、00000
    00000、0000000000、0000000000等行動電話4支（含SIM卡4
    張），再經警帶同乙○○前往基隆市○○區○○路263號2樓
    B室搜索，扣得小型夾鍊袋2大包、注射針筒36支、塑膠削尖
    吸管2支、塑膠勺子5支、玻璃球管1個等物而查知上情。
二、認定被告犯罪之積極證據：
  (一)被告乙○○坦承有轉讓海洛因與丁○○及轉讓安非他命予王
    淑玉、戊○○，丙○○有幫忙接聽電話、送交毒品之事實。
  (二)被告丙○○坦承有幫乙○○接聽電話及警方查獲當日乙○○
    應該有將毒品倒掉等情。
  (三)證人戊○○、王淑玉、丁○○、簡宏栩、張俊義、邱肅容、
    陳永仁之證詞，證明乙○○、丙○○有販賣、轉讓海洛因及
    安非他命之事實。
  (四)扣案第二級毒品安非他命2小包（分別為毛重0.8公克及0.25
    公克）、塑膠分裝袋1包、手機4支（含SIM卡4張）、夾鏈袋
    2大包、查獲照片20張，證明上開物品為乙○○與丙○○用
    以販毒之物；其中扣案第二級毒品安非他命1小包（毛重0.8
    公克）係乙○○與丙○○販賣予戊○○，戊○○為警查獲時
    扣得，另扣案第二級毒品安非他命1小包（毛重0.25公克）
    係本案警方執行搜索時扣得。
  (五)通訊監察譯文及附表各1份，證明被告2人於附表所示之時間
    ，與附表所示之人通話，陸續販賣、轉讓海洛因及安非他命
    ；被告乙○○於96年7月5日下午3時9分許，發現警方在其住
    處埋伏，使用門號0000000000號撥出，向友人表示其將「東
    西」沖掉，研判其當時將毒品銷毀等情。
三、被告辯解要旨：
  (一)被告乙○○、丙○○均否認有販賣海洛因、安非他命之犯行
    。
  (二)被告乙○○辯稱：我否認販賣第一級毒品，丁○○有打電話
    給我，叫我幫他調海洛因，有時候我們也有合買，有時候和
    他一起跟「阿堂」（台語）拿，有時是「阿堂」拿給我，我
    再交給他，交付地點有時在培德路的加油站，有時在我住處
    樓下或公車總站。我否認販賣二級毒品，我也是幫起訴書所
    載的人調貨，他們也是因為知道我自己有在施用二級毒品，
    所以都會找我一起跟「阿堂」買。
  (三)被告丙○○辯稱：我除了戊○○她是在我住處打掃，所以認
    識外，其他的人我完全不認識人，我只是在乙○○睡覺時幫
    他接電話，我就叫對方等一下再打，0000000000的手機是我
    所使用，但有時乙○○也會使用。
四、爭點整理：
  (一)被告乙○○是否有轉讓第一級毒品一次予丁○○及轉讓第二
    級毒品四次給戊○○。
  (二)被告二人是否有於附表一所示之時間，共同販賣海洛因予丁○○8次，並於附表二編號1至3所示之時間、地點，販賣安
    非他命予丁○○。
  (三)被告二人是否有於附表二所示編號4之時間、地點，共同販
    賣安非他命予戊○○。
  (四)被告二人是否有於附表二所示編號5至10之時間、地點，共
    同販賣安非他命予邱肅容。
  (五)被告二人是否有於附表二所示編號11之時間、地點，共同販
    賣安非他命予簡宏栩。
  (六)被告二人是否有於附表二所示編號12至27之時間、地點，共
    同販賣安非他命予張俊義。
  (七)被告二人是否有於附表二所示編號28至31之時間、地點，共
    同販賣安非他命予陳永仁。
  (八)被告二人是否有於附表二所示編號32、33之時間、地點，共
    同販賣安非他命予王淑玉。
  (九)被告二人是否具有販賣第一級、第二級毒品之營利意圖。
五、本院判斷：
甲、證據能力部分
  (一)按被告以外之人於審判外之言詞或書面陳述，除法律有規定
    者外，不得作為證據；被告以外之人於偵查中向檢察官所為
    之陳述，除顯有不可信之情況者外，得為證據；被告以外之
    人於檢察事務官、司法警察官或司法警察調查中所為之陳述
    ，與審判中不符時，其先前之陳述具有較可信之特別情況，
    且為證明犯罪事實存否所必要者，得為證據；被告以外之人
    於審判外之陳述，雖不符前四條之規定，而經當事人於審判
    程序同意作為證據，法院審酌該言詞陳述或書面陳述作成時
    之情況，認為適當者，亦得為證據。當事人、代理人或辯護
    人於法院調查證據時，知有第159條第1項不得為證據之情形
    ，而未於言詞辯論終結前聲明異議者，視為有前項之同意。
    刑事訴訟法第159條第1項、第159條之1第2項、第159條之2
    、第159條之5分別定有明文。而所謂「顯有不可信性」、「
    特別可信性」、「適當性」，係指陳述是否出於供述者之真
    意、有無違法取供情事之信用性而言，故應就偵查或調查筆
    錄製作之原因、過程及其功能等項加以綜合觀察，據以判斷
    該傳聞證據是否「非顯不可信」或「有特別可信之情況」，
    倘可據以認定其任意性暨信用性俱無疑慮者，即可例外賦予
    「證據能力」，俾其成為法院審判時之適格證據資料；換言
    之，「證據能力」所強調者，實乃其作為認定被告犯罪證據
    之資格，此與其內容究否足以證明被告犯罪之「證明力」，
    尚有層次上之差別，不容混為一談。
  (二)被告2人之辯護人均為其等辯稱：證人丁○○、戊○○、簡
    宏栩、張俊義、王淑玉等人於警詢中所言屬審判外之陳述，
    均無證據能力；被告丙○○之辯護人為其辯稱：同案被告乙○○於警詢、偵查之陳述及證人丁○○、戊○○、邱肅容、
    簡宏栩、張俊義、陳永仁、王淑玉等人於偵查中之證述，均
    無證據能力。
  (三)按刑事訴訟法第159條之1第2項規定被告以外之人於偵查中
    向檢察官所為之陳述，除顯有不可信之情況外，得為證據，
    此乃因檢察官於偵查程序取得之供述證述，其過程上能遵守
    法令之規定，亦為社會一般人所共認，是其訊問時之外部情
    況，積極上具有某種程度之可信性，應是除消極上顯有不可
    信之情況者外，均得為證據，所謂「顯有不可信」者，係指
    其無待進一步調查，從卷證本身作形式上觀察，一望即可就
    其陳述予以發現不可信之存在而言。經查，證人乙○○、丁○○、戊○○、邱肅容、簡宏栩、張俊義、陳永仁、王淑玉
    等人於偵查中向檢察官所為之陳述，均經依法具結，以擔保
    渠等證言之真實性，此外，本案復未見檢察官在偵查中有何
    違法取供情事，是上開陳述內容之任意性與信用性，自已足
    供擔保，應認上開陳述「非顯不可信」，依刑事訴訟法第
    159條之1第2項規定，自應例外賦予其證據適格之地位，而
    認其等偵查中之證述具有證據能力。
  (四)又按被告以外之人於檢察事務官、司法警察官或司法警察調
    查中所為之陳述，與審判中不符時，其先前之陳述具有較可
    信之特別情況，且為證明犯罪事實存否所必要者，得為證據
    ，刑事訴訟法第159條之2定有明文，證人陳立勛警詢中所言
    核與原審審理中所言並無不符之處，故尚無傳聞法則之例外
    ，應認證人陳立勛於警詢中所言無證據能力。至於證人乙○○、丁○○、戊○○、簡宏栩、張俊義、王淑玉等人於原審
    中之具結證述內容，核與警詢中所言稍有不同，而證人乙○○、丁○○、戊○○、簡宏栩、張俊義、王淑玉等人於警詢
    之所證，雖未經具結擔保，然其內容實與渠等於檢察官偵查
    中偵查時所供相若，尤其證人丁○○、戊○○、簡宏栩、張
    俊義、王淑玉等人於警詢中，均無任何機會透過他人與被告
    乙○○、丙○○接觸，渠等證詞較不會於日後受到污染或影
    響，堪認其等在警詢中所言係在較自然的情況下，不具計畫
    性、動機性、情感性而為客觀之陳述，其間不可能有虛偽之
    餘地（而上開證人於原審中有諸多證述不實之部分，理由詳
    如後述），兼之本案亦未見司法警察有何違法取供之情事，
    據此已可見證人乙○○、丁○○、戊○○、簡宏栩、張俊義
    、王淑玉等人於警詢之所證，亦應係本於真意始為如警詢筆
    錄所載之供述，具有「可信性」，且渠等所言為證明犯罪事
    實存在有其必要，具有「必要性」，渠等之警詢筆錄應有證
    據能力。
  (五)除上開說明外，檢察官及被告、辯護人對於以下本院作為得
    心證依據之各項證據資料，均不爭執證據能力，並未於言詞
    辯論終結前聲明異議，視為於審判程序同意作為證據，本院
    審酌上開各項證據作成時之狀況，認為並無不適當之情事，
    依刑事訴訟法第159條之5之規定，均認有證據能力，併此說
    明。
乙、實體事項：
  (一)被告乙○○是否有轉讓第一級毒品一次予丁○○及轉讓第二
    級毒品四次給戊○○：
    被告乙○○於原審、本院均坦承有轉讓海洛因與丁○○及轉
    讓安非他命與戊○○之犯行，並據證人丁○○、戊○○證述
    在卷，此部分之事實業已明確，堪以認定。
  (二)被告二人是否有於附表一所示之時間，共同販賣海洛因予丁○○8次，並於附表二編號1至3所示之時間、地點，販賣安
    非他命予丁○○：
  1.關於販賣海洛因部分之證詞：
  (1)證人丁○○於警詢中證稱：我認識「小豬」乙○○、丙○○
    ，認識他們2人約1年多，雙方沒有仇恨或糾紛。我都是以00
    00000000行動電話撥打乙○○與丙○○所使用之0000000000
    電話聯絡，警方提供0000000000號行動電話之通訊監察譯文
    供我觀視：上面記載96年5月11日17時08分48秒由我持有
    之0000000000號行動電話撥入0000000000門號，談話內容是
    要向綽號「小豬」之男子購買1張，所稱1張是要以1000元購
    買一級毒品海洛因。上面記載96年5月15日21時58分30秒
    由我上開行動電話撥入0000000000門號，談話內容是我向綽
    號「小豬」及綽號「佳佳」購買1張，所稱1張是海洛因，
    上面記載96年5月24日12時20分32秒也是我以上開行動電話
    撥入0000000000門號，向綽號「小豬」、「佳佳」購買海洛
    因，上面記載96年5月24日18時46分29秒由我持有之00000
    00000號行動電話撥入0000000000門號，談話內容大致是我
    要向綽號「佳佳」購買海洛因（軟的）1000元，上面記載
    96年5月25日22時21分38秒由我上開行動電話撥入000000000
    0門號，是我要向「小豬」以1000元向其購買海洛因，上
    面記載96年5月29日21時48分39秒由我持有之上開號行動電
    話撥入0000000000門號，是向綽號「小豬」之男子及綽號「
    佳佳」購買1張海洛因，96年6月21日17時31分58秒及96
    年6月25日11時58分39秒由我上開號行動電話撥入000000000
    0門號，談話內容是要向綽號「小豬」之男子購買毒品，談
    話內容正確等語（見偵查卷第221至225頁）。
  (2)證人丁○○於偵查中具結證稱：「小豬」是乙○○，丙○○
    是乙○○之女友，我都稱呼她為「佳佳」，於96年5月11日
    下午5時8分，我有打電話給乙○○要買1千元的海洛因，同
    年5月15日下午9時58分，我有打電話給乙○○，是丙○○接
    的，她說跟她說也一樣，要買1千元的海洛因，同年5月24日
    下午12時20分，我有打電話給丙○○買海洛因，只有400元
    ，同年5月25日下午10時21分，我有打電話給乙○○買1千元
    海洛因，同年6月21日下午5時31分，我有打電話給乙○○，
    向他買1千元的海洛因，同年6月25日上午11時58分，我有打
    電話給乙○○買1千元的海洛因，我有向乙○○、丙○○買
    海洛因等語（見偵查卷第236、237頁）。證人上開2次證詞
    均相符，且明確證稱向被告2人購買如附表一所示之海洛因
    ，應堪採信。
  2.關於販賣安非他命部分之證詞：
  (1)證人丁○○於警詢中證稱：96年5月19日9時46分20秒由我
    持有之0000000000號行動電話撥入0000000000門號，我要向
    「小豬」及「佳佳」購買男生1克，談話內容正確，男生1克
    是二級毒品安非他命1克。上面記載96年5月25日22時21分
    38秒由我持有上開行動電話撥入0000000000門號，是我要向
    綽號「小豬」之男子2張硬，談話內容正確，上述該通電話
    是我打的，所稱2張硬的是要以2000元購買二級毒品安非他
    命，只有1小包。通訊監察譯文上面記載96年6月7日15時
    27分25秒由我以上開行動電話撥入0000000000門號，要向綽
    號「小豬」購買品等語（見偵查卷第222至5頁）。
  (2)證人丁○○於偵查中具結證稱：96年5月19日上午9時46分，
    我有打電話給乙○○，這次我買安非他命。如果我要買安非
    他命，都會跟乙○○說一要買「硬的」，同年5月25日下午
    10時21分，我有打電話給乙○○，兩張硬的是指安非他命20
    00元，後來丙○○拿給我1500元的安非他命，96年6月7日下
    午3時27分及下午5時50分，我有打電話給乙○○，下午3時
    27分「一樣900」是指900元的安非他命，我有向乙○○、丙○○買安非他命等語（見偵查卷第236、237頁）。證人上開
    2 次證詞均大致相符，且明確證稱向被告2人購買如附表二
    編號1至3所示之安非他命，應堪採信。
  3.此外，另有被告乙○○、丙○○與證人丁○○間之監聽譯文
    1 份、本件由臺灣基隆地方法院檢察署檢察官核發通訊監察
    書影本在卷可參（見偵查卷第229至232頁）。被告2人及證
    人丁○○，均不爭執通訊監察譯文中為其等間之通話，由監
    聽譯文內容觀之，亦明顯可知其等係為買賣安非他命之對話
    。又證人丁○○於96年5月11日凌晨0時20分許、同年5月25
    日下午4時20分許、同年6月25日下午5時20分許，為經查獲
    ，經採驗其尿液，呈現海洛因代謝物嗎啡之陽性反應，並經
    原審法院判決在案，此有臺灣基隆地方法院96年度訴字第44
    3號判決書1份在卷可參。
  4.證人丁○○於原審中雖證稱有如監聽譯文中與被告乙○○、
    丙○○之對話，並證稱我打電話由丙○○接聽時，有跟丙○○說到毒品的事情，我有叫丙○○向小豬說要多少等語（見
    原審卷(一)第161、165、168頁）。然其另改稱：「在警詢、
    偵查筆錄時有提藥，警察說被告已經都認罪，叫我趕快把筆
    錄作一作，之後就移送到地檢署，我當時頭腦不清楚，筆錄
    中說我是向「小豬」買的，事實上是我叫「小豬」幫我拿，
    有時是我叫他幫我拿，「小豬」拿我的錢去幫我拿，有時候
    是他朋友在，「小豬」約我去他家，我在「小豬」家門口，
    我看到「小豬」向他朋友拿海洛因交給我，有時候我到「小
    豬」家樓下時，他朋友在車上，「小豬」就去車上向他朋友
    拿海洛因給我，錢我是交給「小豬」，「小豬」再轉交給他
    朋友。「小豬」的朋友是男的，胖胖的，我看到他時他都是
    坐著，約四十多歲的人，比我還胖，約8、90公斤，他坐的
    時候，比「小豬」還高，人比我粗壯，沒有戴眼鏡，頭髮是
    平頭，好像是山本頭，約4、5公分我看到他是開白色本田的
    轎車，有H的字樣」云云，然被告乙○○固然於原審審理中
    辯稱：「（問：你在本案說有跟人家調毒品海洛因、安非他
    命，是否跟同一人調的？）調的人有兩個。是蔡啟東、張智
    傑，蔡啟東綽號叫「阿東」，張智傑綽號叫「大胖傑」（台
    語），蔡啟東、張智傑都沒有戴眼鏡，兩人都是短頭髮，都
    是平頭，很短比光頭長一點，約有2公分長，兩人都比我高
    壯，「阿東」比較高，張智傑比較壯，「阿東」騎黑色MIO
    機車，張智傑的交通工具我不知道，他們2人都沒有汽車，
    我也沒有看過他們開過汽車，（問：交錢、交毒品的過程？
    ）我騎機車到現場，先跟要買毒品的人拿錢，我再去跟藥頭
    拿毒品，把錢交給藥頭，再把毒品拿給買毒品的人，買毒品
    的人是在原地等，藥頭就在距離20公尺遠處等，我過去找藥
    頭，交錢拿到貨後，再回來把毒品拿給買毒品的人云云（見
    原審卷(一)第176、177頁），如依證人丁○○所稱乙○○之朋
    友係開轎車至乙○○住處，當場見到被告乙○○至車上向該
    人取完毒品後，再交付毒品與丁○○，丁○○交付金錢與乙○○，乙○○再交付與該男子，然被告乙○○卻稱，不論是
    蔡啟東或張智傑均無開汽車之習慣，蔡啟東以機車代步，且
    藥頭均距離其等約20公尺處，兩人所述關於藥頭之髮型亦不
    盡相同，堪認事實上並無此人存在，況從監聽譯文中均未聽
    聞丁○○係向被告乙○○、丙○○調貨之意，若其等交付毒
    品身旁另有其人，為何丁○○於警詢、偵查中不為上開陳述
    ？故足認證人丁○○上開證述係為迴護被告2人之詞，不可
    採信。
  (三)被告二人是否有於附表二所示編號4之時間、地點，共同販
    賣安非他命予戊○○：
  1.證人戊○○於警詢中證稱：我於96年6月11日為警查獲時所
    作之警詢筆錄有部分不實在，我是在96年6月11日晚間21時
    左右以我0000000000號行動電話撥打乙○○所持有之000000
    0000號行動電話，但沒人接，之後就用我先生的0000000000
    號撥打乙○○所持用0000000000號行動電話，到乙○○住處
    ，之後以1,000元之代價向乙○○購買安非他命1小包，也就
    是被警方查獲的那1小包 (毛重0.8公克)等語（見偵查卷第4
    7、48頁）；其於偵查中亦具結證稱：我在96年6月11日晚上
    9點多有打電話給他們，他沒有接通，我就直接過去拿，我
    剛去觀海街102號他們住處拿安非他命出來後，就在北寧路
    及新豐街口被警攔下，那次我也是拿1千元，隔天我有打電
    話跟丙○○說這件事。96年6月11日我向乙○○、丙○○他
    們買安非他命，是乙○○交給我的等語（見偵查卷第138、1
    39頁），其2次證述內容均一致，應堪採信。
  2.證人戊○○向被告2人購買安非他命後供己施用，於96年6月
    11日為警查獲後，其尿液經送驗呈現安非他命陽性反應，並
    經臺灣基隆地方法院裁定送觀察、勒戒，此有臺灣基隆地方
    法院96年度毒聲字第209號裁定1份、基隆市警察局偵辦毒品
    案件尿液檢體對照表、臺灣尖端先進生技醫藥股份有限公司
    濫用藥物檢驗報告在卷可按（見原審卷(一)第193、194頁、原
    審卷(二)第234、235頁）。又證人戊○○於96年6月11日為警
    查獲，於製作完警詢筆錄後，立即於96年6月12日下午13時5
    5分55秒由我持用0000000000號行動電話撥打被告乙○○、
    丙○○所使用之0000000000門號，嗣由丙○○接聽，談話內
    容談及其已遭警方查獲，且對丙○○表示當時未將毒品來源
    供出之內容，此有通訊監察譯文在卷可查（見偵查卷第132
    至134頁），證人戊○○與被告丙○○對於其等有上開對話
    內容均不爭執。是以，若被告2人並未販賣安非他命之情事
    ，戊○○何需於為警查獲後，即急於對被告丙○○通風報信
    ，使其提高警覺？
  3.雖證人戊○○於原審中雖改口證稱：「我都是打電話向乙○○說要買安非他命，我就過去他家，有1個藥頭約4、50歲的
    人，有戴眼鏡，比乙○○還高、胖，髮型不長，比學生的頭
    髮頭再長一點，他會拿安非他命到他家交給乙○○，... 我
    就把10 00元交給乙○○，乙○○就把錢交給藥頭，乙○○
    把安非他命交給我，我人就走了，乙○○都叫他『喂、喂』
    。警詢不實在，實際上是我請乙○○幫我跟別人買。在偵查
    中，因為很緊張，警察叫我依警詢筆錄所述來講，在偵查中
    再講一遍，所以我才這樣說，其他關於次數及金額的部分都
    實在」云云，然查，被告乙○○卻辯稱：他所調貨的藥頭為
    「阿東」蔡啟東、「大胖傑」張智傑，兩人都沒有戴眼鏡，
    兩人都比我高壯，蔡啟東是拿安非他命過來云云（見原審卷
    (一)第176頁），堪認2人就該藥頭有無戴眼鏡乙節，已所述不
    符，況被告乙○○於警詢中卻陳稱：「阿東」身材瘦高云云
    ，亦與其於原審中證稱：「阿東」比我高壯，及證人戊○○
    所稱：該藥頭比被告高、胖等情明顯不符，堪認證人戊○○
    於原審中之上開證詞與事實有間，不足採信。
  (四)被告二人是否有於附表二所示編號5至10之時間、地點，共同
    販賣安非他命予邱肅容：
  1.證人邱肅容於偵查中具結證稱：我於96年5月10日下午9時22
    分有用0000000000打給0000000000，同年5月11日下午11時9
    分伊有用0000000000打給0000000000，這兩通跟我通話一開
    始是一個女的，後來「小豬」有跟我談，我有見過那名女子
    。同年6月4日1時17分我有用0000000000打給0000000000，
    同年6月13日下午6時46分我有用0000000000打給0000000000
    、同年6月27日下午10時1分及下午11點我有用0000000000打
    給0000000000、同年7月3日下午8時21分有用0000000000打
    給0000000000，這些都是我打給「小豬」，有時候他女友接
    ，有時候「小豬」接，都是買安非他命，約在和平島公車站
    牌的總站、山海關他住的地方下面的停車場。交貨時，有時
    是「小豬」跟他女友一起，有時只有「小豬」拿過來。不論
    我買多少，都是裝一包。從500元到2000元都有。我說「15
    」就是要買1500元的安非他命等語（見偵查卷第294、295頁
    ）。
  2.證人邱肅容於原審中經一一閱覽監聽譯文內容後，具結證稱
    ：我在96年9月份在基隆看守所服刑10天，被告丙○○有透
    過同房的室友跟我說，她是乙○○的女朋友，問我有無亂講
    話，我回答說監聽譯文有監聽到，監聽到什麼我就是講什麼
    ，沒有亂講，96年我所使用的行動電話是0000000000、0000
    000000號，監聽譯文上面記載邱肅容、某女、小邱的部分都
    是我跟丙○○、乙○○的通話內容。96年5月10日21時22
    分50秒該通話內容為接電話的人我後來知道她是「小豬」的
    女友，後來「小豬」有接電話，我跟「小豬」聯絡要拿1000
    元的安非他命，我都有拿錢給乙○○，我的意思就是「買」
    ，約1個小時後，在和平島「小豬」家樓下他拿1000元的安
    非他命給我，我給他1000元，是一手給錢，一手拿安非他命
    ，當時沒有其他人在場。96年5月11日23時9分23秒該通通
    話內容為我要還「小豬」300元，還要向「小豬」拿500元的
    安非他命，起先也是女的接電話，我直接跟該女子說還要再
    拿500元安非他命可不可以，該女子有跟「小豬」說，我電
    話中有聽到該名女子有問「小豬」，「小豬」在旁說好，約
    1個小時後，我到和平島「小豬」家樓下，小豬下來拿500元
    的安非他命給我，我再給他800元，這次跟「小豬」拿安非
    命時有沒有其他人在場。96年5月12日15時8分7秒該通電
    話也是剛剛那位女子接的，我是要告訴「小豬」之前拿的50
    0元安非他命量太少，我請該名女子轉達給「小豬」，她說
    好。96年6月4日1時17分46秒、同日1時54分53秒）該二通
    通話是我請前夫林楊順幫我打電話給乙○○，要500元安非
    他命，我前夫載我至山海觀乙○○家地下室停車場，隔1個
    小時到該處，我給乙○○500元，乙○○給我安非他命，在
    場只有我前夫，他沒有跟乙○○碰到面，沒有其他乙○○的
    朋友。96年6月13日18時46分11秒該通電話為我跟乙○○
    說要拿1500元的安非他命，後來約隔1個小時左右，在和平
    島乙○○住處的樓下，乙○○拿安非他命給我，我給他1500
    元，在場沒有其他人。96年6月27日22時1分40秒、同日23
    時0分9秒該2通通話內容為我跟乙○○說要拿1500元的安非
    他命，後來約隔1個小時左右，在山海觀乙○○住處地下室
    的停車場，乙○○拿安非他命給我，我給他1500元，在場沒
    有其他人。96年7月3日20時21分57秒該通通話為我跟乙○○說要拿1500元的安非他命，後來約隔1個小時左右，在山
    海觀乙○○住處地下室停車場，他拿安非他命給我，我給他
    1500元，在場沒有其他人。我偵查中及原審作證中所言均實
    在，沒有誣陷被告二人，（問：你拿錢給小豬，小豬交安非
    他命給你這種情形，有沒有說有其他人在場，是先由其他人
    把安非他命交給小豬，小豬再把安非他命交給你，或是你把
    錢交給小豬後，小豬再把錢交給其他人？）沒有，我是跟小
    豬直接面對面，一手交錢，一手拿安非他命。（問：被告乙○○稱他有兩位朋友，一位蔡啟東、一位張智傑，這兩人有
    無你拿錢給小豬，小豬拿安非他命給你的時候有在現場？）
    都沒有，我也不認識該兩人等語（見原審卷第75至79頁、81
    、82頁），證人邱肅容前後證述均一致，並無瑕疵可指，應
    堪採信。證人邱肅容打電話與乙○○時，有幾通電話係一名
    女子接聽，內容亦談及安非他命買賣事宜，因被告2人當時
    是同居男女朋友關係，堪認當時接聽之女子為被告丙○○無
    誤，又被告乙○○交付安非他命時，並無其他人在場，其未
    見過蔡啟東、張智傑等語，是以被告乙○○於原審中辯稱：
    邱肅容有見過他們2位藥頭及我先向藥頭取得安非他命後，
    再交與買毒品之人云云，應不實在。
  3.此外，另有被告乙○○、丙○○與證人邱肅容間之監聽譯文
    1 份、臺灣基隆地方法院檢察署檢察官核發通訊監察書影本
    在卷可參（見偵查卷第289反面至291頁），被告2人均不爭
    執通訊監察譯文中為其等間之通話，由監聽譯文內容觀之，
    亦明顯可知其等係為買賣安非他命之對話。
  (五)被告二人是否有於附表二所示編號11之時間、地點，共同販
    賣安非他命予簡宏栩：
  1.證人簡宏栩於警詢中證稱：警方提供0000000000號行動電話
    之通訊監察譯文上面記載96年5月24日14時34分37秒、14時4
    8分13秒由我持有之0000000000號行動電話撥入0000000000
    門號，談話內容是我要向「姊仔」之女子以1000元購買二級
    毒品安非他命，電話中所稱「姊仔」就是乙○○的女友綽號
    「佳佳」等語（見偵查卷第245、246頁）；其於偵查中具結
    證稱：我叫乙○○為「小豬」，叫丙○○為「姐仔」，丙○○是乙○○的女朋友，96年5月24日下午2時34分及下午2時
    48分，我有打電話給乙○○，是丙○○接的，我要向他們買
    安非他命「一張」，「一張」是指1千元，我們約在山海觀
    他們住的樓下停車場等，是丙○○拿給我一包安非他命，我
    給丙○○現金1千元等詞（見偵查卷第255、256頁），證人
    所言核與警詢中所述一致，且均無瑕疵可指，應堪採信。
  2.證人簡宏栩於原審作證時，雖稱於96年5月24日下午34分及
    下午2時48分確實有與被告丙○○對話，嗣後亦由被告丙○○至約定地點交付安非他命給我（見原審卷(一)255、256頁）
    ，然其另證稱：對話內容係要請被告丙○○幫其拿安非他命
    ，當時我到了，「佳佳」下來的時候，我有拿1000元給「佳
    佳」，後來來一輛黑色轎車，「佳佳」就上該輛車，「佳佳
    」下車後，就拿安非他命給我，我有看到車上的人，是高高
    、壯壯的，因為汽車玻璃是黑色的，裡面的人應該是男的云
    云。然查，證人簡宏栩於警詢、偵查中均未提上情，係因為
    我當時不知道問題的嚴重性云云，經參酌證人簡宏栩自承其
    與被告乙○○關係很好，乙○○視其為親弟弟，其又知悉運
    輸、販賣毒品罪刑很重（見原審卷(一)第262、263頁），則於
    丙○○交付毒品時，若確有前述情形，證人豈會不知事態嚴
    重而疏未於警詢、偵查中陳述上開對被告2人較有利之情事
    ？況被告丙○○自始均辯稱：我不認識簡宏栩，不知道誰是
    藥頭，我大部分都在房間裡，沒有見過乙○○幫人調毒品，
    不知道乙○○毒品之來源為何，而全盤否認與毒品交易有關
    云云（見原審卷(一)第30、177頁），所辯亦核與證人簡宏栩
    上開證詞不符，故堪認證人前揭證述應係為附和被告乙○○
    辯稱：我僅幫忙其向藥頭調貨云云，均與事實不合，委不可
    採信。
  3.此外，另有被告丙○○與證人簡宏栩間之監聽譯文1份、臺
    灣基隆地方法院檢察署檢察官核發通訊監察書影本在卷可參
    （見偵查卷第250、251頁），被告丙○○均不爭執通訊監察
    譯文中為其等間之通話，且由監聽譯文內容觀之，亦明顯可
    知其等係為買賣安非他命之對話。
  (六)被告二人是否有於附表二所示編號12至27之時間、地點，共
    同販賣安非他命予張俊義：
  1.證人張俊義於警詢中證稱：我認識乙○○與丙○○，警方提
    供0000000000號行動電話之通訊監察譯文，上面記載96年5
    月26日01時35分22秒由我持有之0000000000號行動電話撥入
    0000000000門號，談話內容是要向綽號「小豬」要以1500元
    購買安非他命；上面記載96年6月15日19時41分45秒由我持
    有之0000000000號行動電話撥入0000000000門號，是要向綽
    號「小豬」以1000元購買安非他命；上面記載96年6月18日1
    0時01分02秒及96年6月26日21時17分45秒及96年7月3日18時
    16分46秒由我持有之0000000000號行動電話撥入0000000000
    門號，是要向綽號「小豬」購買安非他命。警方提供000000
    0000號行動電話之通訊監察譯文供我觀視，上面記載96年6
    月23日19時41分25秒及96年6月25日13時49分48秒由我持有
    之0000000000號行動電話撥入0000000000門號，是要向綽號
    「小豬」購買1000元之安非他命。我撥打0000000000及0000
    000000號電話向乙○○購買毒品，都有買到所需的毒品種類
    及數量等語（見偵查卷第266至268頁）。
  2.證人張俊義於偵查中具結證稱：於96年5月26日1時35分，我
    有打電話給乙○○，是乙○○接的，我說「15」就是買1500
    元的安非他命。「41」就是4分之1的安非他命。96年6月2日
    我要1張就是1000元安非他命，96年6月15日下午17時41分打
    給乙○○的0000000000號電話，是丙○○接的，我說「1張
    」，就是買1000元的安非他命，約在山海觀乙○○家旁的OK
    便利商店。96年6月18日10點及12點，96年6月25日晚上12點
    29分、96年6月26日下午9點17分、96年7月3日下午6時16分
    伊有打給乙○○的0000000000，96年6月18日說「2張」就是
    2000元，96年6月25日說1張就是1000元，96年6月26日「1個
    」是安非他命1個，是3000元。96年6月26日約在巴塞隆那那
    邊的OK便利商店，96年6月25日我是去乙○○家。96年7月3
    日「1」指1000元的安非他命。我所說實在，與乙○○、丙○○無糾紛等詞（見偵查卷第275頁）。
  3.證人張俊義於97年1月11日上午原審審理期日時具結證稱：9
    6年6月15日、6月18日、6月25日、6月26日、7月3日這幾天
    有分別跟丙○○、乙○○以行動電話聯絡，通話內容如監聽
    譯文所示，這些通話內容是我請乙○○拿安非他命，6月15
    日是向乙○○買1000元的安非他命，6月18日買2000元的安
    非他命，6月25日各拿1000元及3000元的安非他命，並交付
    1000元及3000元，6月26日要跟乙○○拿1克安非他命價格30
    00元，也是半小時之內拿到安非他命，96年7月3日我叫乙○○幫我拿1000元的安非他命，約在山海觀下面的便利商店，
    我將錢交給乙○○，他當場給我1000元的安非他命，我大都
    打完電話以後約半小時或半小時至一小時之內拿到安非他命
    ，我不知道被告二人是向誰拿或買安非他命，通聯譯文中裡
    面的「佳佳」就是丙○○，「小豬」就是乙○○。96年5月1
    1日20時36分57秒與乙○○聯絡要跟乙○○拿100 0元的安非
    他命，在八斗子7-11便利商店，相隔半小時後，約在該處和
    乙○○一手交錢，一手交貨。96年5月13日20時40分48秒、2
    0時53分9秒與丙○○聯絡，同日21時5分33秒與乙○○聯絡
    ，我跟丙○○要拿1000元的安非他命，在基隆市○○路乙○○的家，相隔半小時後，約在該處和乙○○一手交錢，一手
    交貨，這三通電話都是在講拿1000元安非他命的事。96年5
    月22日19時10分15秒與乙○○聯絡要拿1000元的安非他命，
    在山海觀附近的便利商店，相隔半小時後，約在該處和乙○○一手交錢，一手交貨。96年5月23日1時37分45秒、同日1
    時44分27秒、1時46分40秒，與丙○○聯絡跟丙○○拿1000
    元的安非他命，在山海觀附近的便利商店，相隔十分鐘後，
    約在該處和乙○○一手交錢，一手交貨，這三通電話都是講
    1000元安非他命的事。96年5月25日19時57分28秒、同日20
    時19分46秒與乙○○聯絡拿1000元的安非他命，在山海觀附
    近的便利商店，相隔二十分鐘後，約在該處和乙○○一手交
    錢，一手交貨，這二通電話都是講1000元安非他命的事。96
    年5月30日3時45分17秒、同日3時58分11秒你與乙○○聯絡
    跟乙○○拿1000元的安非他命，在山海觀乙○○的家，相隔
    十分鐘後，約在該處和乙○○一手交錢，一手交貨，這二通
    電話都是講1000元安非他命的事。96年6月2日4時27分10秒
    、同日4時42分47秒與乙○○聯絡跟乙○○拿1000元的安非
    他命，在山海觀乙○○的家，相隔二十分鐘後，約在該處和
    乙○○一手交錢，一手交貨，這二通電話都是講1000元安非
    他命的事。96年6月4日12時31分33秒、同日12時51分13秒你
    與乙○○聯絡跟乙○○拿1000元的安非他命，在山海觀乙○○的家，相隔二十分鐘後，約在該處和乙○○一手交錢，一
    手交貨，這二通電話都是講1000元安非他命的事。我跟乙○○、丙○○沒有恩怨、糾紛，先認識乙○○，隔了好幾個月
    才認識丙○○，他有介紹丙○○是他的女友，所以我才會認
    識丙○○，（問：你跟乙○○拿錢跟交付安非他命時，有無
    第三人在場？）沒有。（問：乙○○把安非他命交給你，有
    無向現場附近的第三人拿安非他命之後，再交給你？）乙○○直接來就直接交付安非他命給我，我沒有注意到乙○○有
    向現場以外的第三人拿安非他命再交給我的這種情形。（問
    ：你跟乙○○及佳佳的通聯有無提到，他要去調貨或向別人
    購買之後，再交付安非他命給你？）沒有，（問：你付錢給
    乙○○就是要買安非他命？）對。（問：你付錢給乙○○實
    際上就是要買安非他命，但是電話中你有時候說你要拿，有
    時候你說你朋友要拿，但是實際上都是你要買？）對等語（
    見原審卷(二)第54至58頁、61、62、64至66、74頁）。
  4.證人張俊義上開所言均大致相符，並無任何瑕疵可指，應堪
    採信，此外，另有被告2人與證人張俊義間之監聽譯文1份、
    臺灣基隆地方法院檢察署檢察官核發通訊監察書影本在卷可
    參（見偵查卷第262反面至264反面、證人張俊義之00000000
    00號監聽譯文〈警製之監聽譯文資料卷內〉），被告2人均
    不爭執通訊監察譯文中為其等間之通話，且由監聽譯文內容
    觀之，亦明顯可知其等係為買賣安非他命之對話。
  5.證人張俊義嗣於97年1月11日下午原審審理期日時，曾對於
    被告乙○○所辯稱：證人張俊義都到我家，他有看到我那個
    朋友，他沒有說出來。證人張俊義應該還有把錢交給別人，
    不是只有交給我云云後，遂改證稱：（辯護人問：你交付請
    被告拿安非他命的代價，除了交給被告以外有無交給其他人
    ？）有，我有交給不認識的人，是交給乙○○的朋友，我看
    過該人沒幾次，該人是男的，約30歲，沒有戴眼鏡，普通短
    髮約4、5公分長，有挑染棕色頭髮，頭髮是直的，該人身高
    比我高不到半個頭（我是164公分），該人約173公分，比我
    還瘦一點（我約67公斤），我交給他約五、六次云云。然果
    依被告乙○○所辯稱：張俊義係直接將錢交給張智傑、蔡啟
    東，惟依其歷次形容張智傑、蔡啟東之外型，所述均不一致
    （見原審卷(一)第176頁、原審卷(二)第71頁），且其所述之外
    在特徵又核與證人張俊義所述不同。況證人張俊義於警詢、
    偵查中原均未提及曾經把購買安非他命之金錢交給被告乙○○之朋友，且於97年1月11日上午之審判期日中（當時與被
    告隔離訊問），亦未再提及上情，甚至於原審訊問及：為毒
    品交易時，有無第三人在場時，證人張俊義又明確證述：沒
    有第三人在場（見原審卷(二)61頁），則其為何於同日下午一
    聽聞被告乙○○表示有朋友在場時，而立即更改證詞？既然
    被告乙○○前後就張智傑、蔡啟東外型特徵所述不一，已難
    採信，且證人張俊義嗣後於原審中突然改稱曾交付金錢與乙○○之友人云云，過程亦與被告乙○○所述未合，故堪認其
    嗣後之證詞不可採信。
  (七)被告二人是否有於附表二所示編號28至31之時間、地點，共
    同販賣安非他命予陳永仁：
  1.證人陳永仁於偵查中具結證稱：0000000000是我在用，乙○○「兄仔」，我知道他綽號叫「小豬」，我在96年5月間認
    識「小豬」及他的女友。96年5月17日、96年7月3日下午14
    時27分我都有用0000000000打給0000000000。我有向乙○○
    、丙○○買安非他命，都約在山海關他們住的那邊的全家便
    利商店等語（見偵查卷第303頁）。
  2.證人陳永仁於原審中具結證稱：96年5月17日23時25分該
    通電話，對方要我打另外1支電話是0000000000號，該通電
    話跟我通話的對象是「小豬」的女友，譯文我回答1，1是就
    是1000元的安非他命，是我拜託對方，請他幫我跟他朋友買
    1000元的安非他命，約隔15分鐘後，我們就相約在山海關附
    近的全家便利商店馬路邊，我有拿到安非他命，是「小豬」
    的女友交給我的，我再把錢交給她，96年5月20日我打給0
    000000000號這三通電話，通話的對象「嫂仔」就是「小豬
    」的女友，就是拜託請他幫我跟他朋友拿1000元的安非他命
    ，後來約在山海關全家便利商店附近，由「小豬」女友拿10
    00元的安非他命給我，我再給她1000元。96年5月27日我
    撥打0000000000號電話通聯譯文，與我通話者「小豬」。我
    請他幫忙調1000元的安非他命，5月27日當天沒有拿到安非
    他命，是隔了好幾天才拿到，地點也是在山海關便利商店附
    近，只記得是乙○○或丙○○其中一人拿給我的。96年7
    月3日與0000000000號電話的監聽譯文上面「兄仔」是「小
    豬」，內容是我要跟他合買安非他命。（問：96年7月3日譯
    文中，你說「一樣」是何意？）請「小豬」幫我跟他朋友買
    1000元的安非他命，大概在打完電話後，隔15分鐘約在碧海
    擎天見面，我先拿1000元給「小豬」，地點在碧海擎天對面
    的肉羹大王，「小豬」騎車離開，之後隔15分鐘，「小豬」
    就將安非他命交給我等語（見原審卷(一)第264至268頁）。證
    人陳永仁雖承認有與被告2人以電話通話談論交付安非他命
    之事，事後並在約定地點一手交錢一手交付安非他命，然卻
    改口證稱係請被告2人幫其調貨或合買云云，惟查，依照監
    聽譯文內容所示，均未看到與乙○○有任何合買或請其調貨
    之意思，故證人於原審中證稱係與乙○○調貨、合買等語應
    不可採信。
  3.此外，另有被告2人與證人陳永仁間之監聽譯文1份、臺灣基
    隆地方法院檢察署檢察官核發通訊監察書影本在卷可參（見
    偵查卷第299反面至301頁），被告2人均不爭執通訊監察譯
    文中為其等間之通話，且由監聽譯文內容觀之，亦明顯可知
    其等係為買賣安非他命之對話。
  (八)被告二人是否有於附表二所示編號32、33之時間、地點，共
    同販賣安非他命予王淑玉：
  1.證人王淑玉於警詢中證稱：通訊監察譯文上面記載96年7月4
    日00時26分57秒由我持有之0000000000號行動電話撥入0000
    000000門號，談話內容是我要向綽號「佳佳」購買1,000元
    之毒品，約是在7月4日00時40分左右在基隆市中正區山海關
    社區內之全家便利商店外面拿到，是一個男生拿來給我的，
    他是放在香菸盒內交給我的毒品安非他命是以夾練袋包裝的
    ，數量1小包，我有當場拿1,000元給他。警方提供指認犯罪
    嫌疑人紀錄表供我觀看，販賣我安非他命之男子是紀錄表上
    編號第5號之男子（指被告乙○○，犯罪嫌疑人紀錄表見偵
    查卷第148頁），也是剛剛在警方辦公室看到的那名男子。
    通訊監察譯文上面記載96年7月5日13時52分40秒由我持有之
    0000000000號行動電話撥入0000000000號門，談話內容是要
    向綽號「佳佳」購買1,500元之毒品，接電話是綽號「佳佳
    」之男朋友，我後來於96年7月5日14時11分51秒再次撥打上
    述電話，沒接通，並沒有拿到要購買之毒品，因為錢不夠，
    所以沒買成等語（見偵查卷第35至38頁）。
  2.其於96年7月5日偵查中具結證稱：我今天下午去基隆市○○
    區○○街102號地下室B2找「佳佳」買安非他命，我先以手
    機打電話給「佳佳」，但是一名男子接的，就是我後來在警
    局看到的乙○○。96年7月4日0點26分我有打電話給「佳佳
    」，也是要跟她買安非他命，也是乙○○接電話。我去山海
    觀社區內的全家便利商店門口等，乙○○進去買飲料，出來
    時再拿一個香煙盒裡面裝一小包安非他命給我，我給他現金
    1000元。今天我本來要買1500元的安非他命，沒有看到人，
    就騎機車準備離開，就被警方攔下來，7月4日拿到安非他命
    後，回家即有施用等語（見偵查卷第156、157頁）。
  3.證人王淑玉於原審中雖改口證稱監聽譯文上面所寫幾通監聽
    譯文，是我聯絡要買安非他命，後來7月5日那次沒有拿到，
    且係打電話找「佳佳」，但都是一名男子接聽電話，「佳佳
    」的電話是1個朋友叫綽號「小國」的男生給我的等語；復
    證稱：7月4日不是被告2人交付安非他命給我，是1個胖胖的
    男子拿給我的，警詢中雖然有指認編號5之口卡照片就是被
    告乙○○，但這是警察叫我指認，我沒有看過乙○○云云。
    然查，證人王淑玉以其使用之0000000000號行動電話撥打入
    0000000000號行動電話，被告2人均承認上開0000000000號
    電話為渠等所使用，且由96年7月4日0時26分57秒之監聽譯
    文記載「B（為王淑玉）：請找佳佳姊姊，A：跟我講一樣..
    .. B：差不多10分鐘到，A：我在全家等妳」，96年7月5日
    13時52分40秒之監聽譯文記載「B（為王淑玉）：我找佳佳
    姊姊！妳是她男朋友，姊夫！A：怎樣？B：我要拿一千五。
    A：好。B：哪裡？A：一樣這裡。B：很久？A：不會。B：我
    過去哪裡等？A：一樓。B：上次那裡我到打給妳。A：妳去
    全家上面。B：我知道，我到打給妳」（見偵查卷第150頁）
    ，堪認王淑玉原本係找被告丙○○購買安非他命，嗣後稱由
    王淑玉所稱「姊夫」之男子交付安非他命給王淑玉。既然被
    告二人為同居男女朋友關係，且上開行動電話為被告二人所
    使用，並無借予他人使用，況被告乙○○對於上開監聽譯文
    為其與王淑玉間之通話乙節並不爭執，故堪認證人王淑玉事
    後於原審中證稱：係由一名胖胖的男子交付安非他命給我云
    云，應非實在。
  4.證人王淑玉向被告2人購買安非他命後供己施用，嗣於96年7
    月5日為警查獲，其尿液經送驗呈現安非他命陽性反應，並
    經原審法院裁定送觀察、勒戒，此有原審法院96年度毒聲字
    第225號裁定1份、基隆市警察局偵辦毒品案件尿液檢體對照
    表、臺灣尖端先進生技醫藥股份有限公司濫用藥物檢驗報告
    在卷可按（見原審卷(一)第188、189頁、原審卷(二)第238、239
    頁）。
  (九)被告二人是否具有販賣第一級、第二級毒品之營利意圖：
    按「販賣」與「轉讓」雖為法律用語，然「向他人買受物品
    」或「無償請託他人調取物品」之行為，對於一般大眾而言
    ，仍屬不同之交易方式，理解上並無誤解之可能。而染有毒
    癮之人常謂之「調貨」，事實上並無確定之內涵，無論係無
    償轉讓、代為價購、原價轉讓、向上游來源取貨後販售圖利
    等等，均常以此名詞概稱，是原即不得僅以所謂「調貨」之
    用詞，即認為必然非屬販賣。次查毒品海洛因及安非他命物
    稀價昂，且為政府懸為禁令，嚴加取締之違禁物，苟無利可
    圖，衡情被告2人應無甘冒被取締判處重刑之危險，平白從
    事該海洛因及安非他命之買賣，是其販入之價格必較其出售
    之價格為低，而有從中賺取買賣價差牟利之意圖及事實，應
    屬合理認定；又販賣毒品海洛因與安非他命非可公然為之，
    亦無公定價格，容易分裝並增減份量，而每次買賣之價量，
    可能隨時依雙方關係深淺、資力、需求量及對行情之認知、
    來源是否充裕、查緝是否嚴緊、購買者被查獲時供述購買對
    象之可能風險之評估等，而異其標準，非可一概論之，從而
    販賣之利得，除被告坦承犯行或價量俱臻明確外，委難察得
    其交易實情，然販賣者從價差或量差中牟利之方式雖異，惟
    其販賣行為在意圖營利則屬同一。從而，舉凡有償交易，除
    足以反證其確係另基於某種非圖利本意之關係外，通常尚難
    因無法查悉其販入價格，做為是否高價賣出之比較，諉以無
    營利之意思而阻卻販賣犯行之追訴（最高法院84年4月18日
    84年度第3次刑事庭會議決議意旨參照），揆之被告2人上開
    交付海洛因、安非他命而取得對價之行為，核與販賣之構成
    要件相符，且被告2人均有營利之意圖，堪以認定。
  (十)另依臺灣基隆地方法院檢察署97年3月18日基檢堂申字第96
    蒞字第3247號函覆之被告乙○○、丙○○在監會客紀錄表、
    會客錄音譯文所示，被告乙○○於96年10月9日11時6分與友
    人周文鈞會見時，兩人對話如下：周文鈞（下稱Ｂ：）「啊
    ，她會有事情嗎？她呀！，被告乙○○（下稱Ａ）稱：她一
    定沒有事情的。Ｂ：你要擔下來喔？Ａ：我要擔啊，我勢必
    一定要擔的，不然對他兒子怎麼說的過去．．．我所有的人
    都講好了，你聽得懂嗎？剩一個『小玉』啦... 他叫王淑玉
    啦，Ｂ：王淑玉喔，好啦，我問看看．．．」（見原審卷(二)
    第149頁）。另被告丙○○（下稱Ａ）於96年10月2日11時11
    分與陳楊生（下稱Ｂ）會見時，稱：「Ａ：俊義呢？....
    你要教他，你會嗎？，Ｂ：你們會舞到這樣？Ａ：沒有啦，
    都監聽的啦，.... 你要打給那個誰啦！Ｂ：我知道啦！Ａ
    ：只剩他一個，其他的都開了。Ｂ：好啊，你之前拜託那個
    人打給我，之後我有打給那個，我有打給你剛講的那個。我
    就問那你怎麼這樣講，他說沒有，哪有！... 之後他掛掉，
    之後他又打給我。Ａ：我跟你講啦，可能人家會怕啦，不敢
    講，你跟他講，我有請律師，都看的到啦！」（見原審卷(二)
    第163、165頁）；又被告丙○○（下稱Ａ）於96年10月22日
    11時11分與紐珍貞（下稱Ｂ）會見時，兩人對話如下：「Ａ
    ：那時候我就是要拜託籃子去跟他講，Ｂ：對呀。Ａ：他有
    幫我去講，在火焰家，火焰知道那個人，Ｂ：你要拜託他什
    麼事？Ａ：教他怎麼講。... 叫籃子教，不是不是，叫火焰
    那個。... 教『俊義』啦... 教他怎麼說啦」（見原審卷(二)
    第167頁），足認被告2人於監所內與他人上開對話內容，係
    委請他人教導本案證人應如何與渠等串證甚明，故本案之證
    人丁○○、戊○○、簡宏栩、張俊義、陳永仁、王淑玉於原
    審中所證始有諸多迴護被告2人之處。此外，另有扣案之安
    非他命1小包（毛重0.25公克）、小型夾鍊袋1大包及000000
    0000、0000000000、0000000000、0000000000等行動電話4
    支（含SIM卡4張）、小型夾鍊袋2大包、注射針筒36支、塑
    膠削尖吸管2支、塑膠勺子5支、玻璃球管1個等物在卷可按
    。綜上調查證據結果，被告乙○○、丙○○於本院中辯稱並
    無共同販賣海洛因、安非他命云云，均不足採信，本件罪證
    業已明確，應予依法論科。
六、論罪科刑之法律：
  (一)按刑法上所謂販賣行為，固不以販入後復行賣出為必要，只
    要以營利為目的，而有將毒品販入或賣出二者其一之行為，
    即足構成，故自不詳管道取得毒品後，意圖營利而賣出毒品
    ，雖難認有販入行為，仍應依販賣既遂罪論處。次查藥事法
    第83條第1項係於93年4月21日修正公布，同年月23日施行，
    而為毒品危害防制條例之後法，雖毒品之範圍尚兼括影響精
    神物質與其製品、藥事之管理亦非僅止於藥品之管理；即毒
    品本即未必同屬禁藥，禁藥則亦未必同列毒品。是「毒品危
    害防制條例」與「藥事法」二者間，本無必然之特別法與普
    通法關係。然第二級毒品安非他命類既因上開原因而同屬公
    告列管之「毒品」及「禁藥」，則除非所轉讓之數量業已達
    於行政院依毒品危害防制條例第八條第六項規定，於93年1
    月7日製訂公布「轉讓持有毒品加重其刑之數量標準」，致
    其依毒品危害防制條例第8條第6項規定加重其刑後之法定本
    刑，尤重於藥事法第83條第1項之規定，本於藥事法乃後法
    、重法而應優先於前法、輕法（毒品危害防制條例第8條第2
    項）適用之原則，此類轉讓行為自應逕依藥事法第83條第1
    項之處罰規定論科。
  (二)核被告乙○○、丙○○所為附表一之行為，係犯毒品危害防
    制條例第4條第1項之販賣第一級毒品罪。其二人所為附表二
    除編號23、33之行為，為同條例第4條第6項、第2項之販賣
    第二級毒品未遂罪外，附表二之其餘犯行所為，均屬同條例
    第4條第2項之販賣第二級毒品既遂罪。被告乙○○就事實欄
    一(二)所載轉讓海洛因予丁○○之行為，係犯毒品危害防制條
    例第8條第1項之轉讓第一級毒品罪；其所為如附表三所示之
    轉讓第二級毒品安非他命予戊○○，因所涉轉讓數量顯然未
    達「轉讓持有毒品加重其刑之數量標準」第2條第3款「淨重
    10 公克以上」之標準，自應逕依藥事法第83條第1項之轉讓
    禁藥罪論處。
  (三)被告乙○○、丙○○販買第一、二級毒品海洛因、安非他命
    及被告乙○○轉讓海洛因、安非他命前、後持有海洛因、安
    非他命之低度行為，各應為其販賣、轉讓之高度行為所吸收
    ，均不另論罪。又被告二人所為如附表二編號23、33之販賣
    第二級毒品未遂犯行，均已著手於犯罪行為之實行而不遂，
    為未遂犯，爰依刑法第25條第2項之規定減輕其刑。
  (四)公訴意旨誤以被告乙○○如附表三所指之轉讓第二級毒品安
    非他命之犯行，應成立毒品危害防制條例第8條第2項之轉讓
    第二級毒品罪云云，尚有未洽（參見前述），惟檢察官已當
    庭更正原起訴法條為藥事法第83條第1項，故不另變更此部
    分之起訴法條。
  (五)查被告乙○○、丙○○於4個月內先後8次販賣海洛因，於3
    個月內先後33次販賣安非他命，及被告乙○○於5個月間先
    後4次轉讓安非他命等犯行，客觀上難認具有反覆、延續性
    的集合犯之犯罪目的，故各次販賣、轉讓之犯行，應予分論
    併罰，起訴書原記載被告2人所為販賣海洛因、安非他命及
    被告乙○○轉讓安非他命等行為，均係基於集合犯之犯意為
    之，應有違誤，然此業據檢察官以97年2月15日、97年3月26
    日補充理由書狀及97年3月27日當庭補充、更正之犯罪事實
    ，且補充、更正之犯罪事實並未超出原起訴書所載之範圍，
    本院自當予以審究。被告2人所犯各次販賣第一級毒品、各
    次販賣第二級毒品既遂罪、2次販賣第二級毒品未遂罪間，
    及被告乙○○另犯轉讓第一級毒品罪、各次轉讓禁藥罪之間
    ，均犯意各別，罪名互殊，應予分論併罰。又被告二人間就
    販賣第一級毒品、販賣第二級毒品既遂罪、販賣第二級毒品
    未遂罪間，互有犯意聯絡及行為分擔，均應依共同正犯論處
    。被告乙○○前曾受事實欄所載有期徒刑之執行，有本院被
    告前案紀錄表在卷可稽，其於有期徒刑之執行完畢後，5年
    內故意再犯有期徒刑以上之罪，為累犯，應加重其刑，法定
    刑死刑、無期徒刑部分依法不得加重。
  (六)按販賣、轉讓、施用毒品之罪，供出毒品來源，因而破獲者
    ，得減輕其刑，毒品危害防制條例第17條定有明文，其立法
    意旨重在鼓勵具體供出上游販毒者，俾資追查前手及其上游
    毒品，以杜絕毒品之蔓延與氾濫。查被告乙○○於警詢時雖
    稱其上手為「阿東」及原審準備程序又稱其毒品係來自「阿
    堂」或張智傑云云，惟經原審函詢基隆市警察局，經該局以
    96 年10月3日以基警刑大偵二字第0960028470號函稱：被告
    警詢筆錄中僅有供出其販毒上手係綽號「阿東」之男子，該
    局已積極偵辦中，侯嫌並未向警供出綽號「阿堂」及張智傑
    為其販毒之上手，顯然被告乙○○縱然雖供出毒品上手為為
    「阿東」或「阿堂」之人，然警方並未因而破獲毒品之來源
    ，自無從依毒品危害防制條例第17條規定減輕其刑，附此說
    明。
  (七)查被告2人共同販賣第一級毒品海洛因之對象僅一人，販賣
    次數僅8次，且數量及所得均非鉅，其惡性及犯罪情節較諸
    大量走私進口或長期販賣毒品之「大盤」、「中盤」毒販有
    重大差異，衡情即使論以法定最輕本刑無期徒刑，猶屬法重
    情輕，依刑法第59條規定，就其等所犯販賣第一級毒品罪部
    分，減輕其刑，法定刑中罰金刑部分並先加後減之。
七、原審以被告乙○○轉讓第一級毒品部分罪證明確，而適用毒
    品危害防制條例第八條第一項，刑法第四十七條第一項，並
    審酌被告乙○○對其轉讓第一級毒品罪部分，犯罪後已供認
    不諱等一切情狀，量處被告乙○○有期徒刑一年二月。經核
    原判決此部分認事用法，洵無違誤，量刑亦屬妥適，被告乙○○上訴仍執詞指摘原判決關此部分不當，為無理由，應予
    駁回。
八、另原審就被告乙○○、丙○○共同販賣第一、二級毒品及被
    告乙○○轉讓第二級毒品部分予以論罪科刑，固非無見，惟
    查：(一)被告乙○○、丙○○並無販賣第一級毒品予陳立勛之
    犯行（詳如後述），原審遽認被告乙○○、丙○○有販賣海
    洛因予陳立勛，尚有未洽；(二)按法務部調查局鑑定毒品時，
    一般係以傾倒之方式，將包裝袋內之毒品倒出與包裝袋分離
    而稱重，必要時亦會輔以刮杓取出袋內粉末，然無論依何種
    方式分離，包裝袋內均會有極微量毒品殘留（臺灣高等法院
    暨所屬法院96年法律座談會刑事類提案第18號決議內容、最
    高法院95年度台上字第3739號判決要旨參照）。本件查扣之
    安非他命，其包裝袋若與其內包裝之毒品分離時，仍會有殘
    留之毒品難以析離，應將之全部視為毒品，而依毒品危害防
    制條例第18條第1項前段之規定予以宣告沒收銷燬，原審未
    予究明，未就該包裝袋諭知沒收銷燬，容有未合；(三)又被告
    乙○○、丙○○販賣第一級毒品所得共計應為八千九百元，
    原審認係一萬一千九百元，自有未當；(四)另被告乙○○、丙○○於附表二編號二十四所示之時地僅共同販賣安非他命一
    千元一包給張俊義，原判決於主文卻諭知販賣第二級毒品所
    得二千元沒收，容有主文、理由矛盾之違誤；(五)再共同正犯
    犯罪所得之財物為現金時，因共同正犯應就全部犯罪結果負
    其責任，而合併計算犯罪所得，且於全部或一部不能沒收時
    以其財產抵償之，但為避免執行時發生重複沒收、抵償之情
    形，故各共同正犯之間係採連帶沒收主義，於裁判時應諭知
    或說明被告共同犯罪所得之財物應與其他共同正犯連帶沒收
    之（最高法院九十七年度台上字第一０五九號、九十六年度
    台上字第三三五０號判決意旨參照）。原判決既認被告二人
    有如附表一、附表二所示共同販賣第一級、第二級毒品之犯
    行，則渠等販賣第一級、第二級毒品之所得，自均應連帶沒
    收，原審未說明此部分應連帶沒收之理由，復未於主文諭知
    連帶沒收，亦有不當；(六)又原審於理由中說明被告乙○○於
    本案應構成累犯，惟於其所犯如附表三所示罪刑之主文欄中
    卻未諭知累犯，亦有違誤。檢察官上訴意旨以被告二人販賣
    第一級毒品部分，次數高達十次，並無情堪憫恕之處，原審
    逕依刑法第五十九條規定減輕期刑，應有不當；又被告二人
    販賣第二級毒品共達三十三次，犯後態度不佳，毫無悔意，
    應加重其刑，且被告乙○○為累犯，原審量刑顯屬過輕等語
    。被告乙○○上訴仍辯稱並無販賣第一、二級毒品之犯行；
    被告丙○○上訴則謂證人戊○○、丁○○、邱肅容等人之證
    詞並不足以證明被告有販賣第一級、第二級毒品之犯行，且
    販賣罪以「營利」為意圖，故行為人在販賣之際本即有反覆
    實施相同之販賣行為目的，本案之犯罪時間均於九十六年三
    月至六月間，時間相近，行為相同，除為集合犯，亦為接續
    犯，應評價為一罪，原審遽論以數罪，實有違誤等語。惟查
    ：(一)按販賣第一級毒品罪之法定刑為「死刑或無期徒刑；處
    無期徒刑者，得併科新台幣10,000,000元以下罰金」，然同
    為販賣第一級毒品之人，其原因動機不一，犯罪情節未必盡
    同，或有大盤毒梟者，亦有中、小盤之分，甚或僅止於吸毒
    者友儕間為求互通有無之有償轉讓者亦有之，其販賣行為所
    造成危害社會之程度自屬有異，法律科處此類犯罪，所設之
    法定最低本刑卻同為「無期徒刑，得併科新台幣10,000,000
    元以下罰金」，不可謂不重。於此情形，倘依其情狀處以相
    當之有期徒刑，即足以懲儆，並可達防衛社會之目的者，自
    非不可依客觀之犯行與主觀之惡性二者加以考量其情狀，是
    否有可憫恕之處，適用刑法第五十九條之規定酌量減輕其刑
    ，期使個案裁判之量刑，能斟酌至當，符合比例原則。本案
    被告二人販賣第一級毒品海洛因之對象僅一人，販賣次數僅
    八次，且數量及所得均非鉅，其惡性及犯罪情節較諸大量走
    私進口或長期販賣毒品之「大盤」、「中盤」毒販有重大差
    異，本院認依其情狀分別處以相當之有期徒刑，即足以懲儆
    ，從而，原審就被告二人共同販賣第一級毒品罪部分，依刑
    法第五十九條之規定減輕其刑，尚難認有何不當，檢察官此
    部分上訴，尚無可採。(二)又按量刑之輕重，係屬事實審法院
    得依職權自由裁量之事項，苟已斟酌刑法第五十七條各款所
    列情狀，而未逾越法定刑度，不得遽指為違法。原判決就被
    告犯罪情節，已在事實欄明白認定，及於理由欄詳加論斷，
    最後敘明審酌被告二人為圖一己之私利，而販賣第二級毒品
    ，次數甚多，因此獲取不法利益，其所為不僅使毒品氾濫，
    更使人深陷毒品深淵，所為已嚴重危害社會秩序，犯罪後猶
    否認販賣犯行，甚至於在監所期間透過會客之友人與證人勾
    串證據，殊無悔意等一切情狀，分別量處被告二人如附表二
    所示之刑，原審就刑罰裁量職權之行使，既未逾越法律所規
    定之範圍，亦無濫用權限之情形，自不得認其量刑有何不當
    ，檢察官上訴認原審就被告二人共同販賣第二級毒品罪部分
    量刑過輕，亦難認有理由。(三)另按民國九十四年二月二日修
    正公布而於九十五年七月一日施行之刑法，基於刑罰公平原
    則之考量，杜絕僥倖之犯罪心理，並避免易致鼓勵犯罪之誤
    解，已刪除第五十六條連續犯之規定。行為人反覆實行之犯
    罪行為茍係在刑法修正施行後者，因法律之修正已生阻斷連
    續犯之法律效果，除認應合於接續犯、繼續犯、集合犯等實
    質上一罪關係而以一罪論處外，基於一罪一罰之刑罰公平性
    ，自應併合處罰。惟所謂「集合犯」，係指立法者所制定之
    犯罪構成要件中，本即預定有數個同種類行為而反覆實行之
    犯罪而言。故是否集合犯之判斷，客觀上自應斟酌法律規範
    之本來意涵、實現該犯罪目的之必要手段、社會生活經驗中
    該犯罪必然反覆實行之常態及社會通念等；主觀上則視其反
    覆實施之行為是否出於行為人之一個犯意，並秉持刑罰公平
    原則，加以判斷之（最高法院九十六年度台非字第二一九號
    、九十七年度台上字第三九０號判決意旨參照）。次按接續
    犯係指如數行為於同時同地或密切接近之時地實施，侵害同
    一之法益，各行為之獨立性極為薄弱，依一般社會健全觀念
    ，在時間差距上，難以強行分開，在刑法評價上，以視為數
    個舉動之接續施行，合為包括之一行為予以評價，較為合理
    ，而為包括之一罪（最高法院八十六年臺上字第三二九五號
    判例意旨參照）。故所謂行為單數的接續犯應具備下列條件
    ：1.數個接續行為在法律上係該當於同一構成要件犯罪事實
    ，僅實現同一之構成要件；2.數行為係在密接時間及密接空
    間為之；3.同種類行為之反覆實施；4.利用同一機會為之；
    5.基於單一之犯意（臺灣高等法院檢察署「因應刑法修正相
    關法律問題座談會」提案第24號決議內容參照）。查行為人
    販賣毒品之原因，不一而足，其多次販賣毒品之行為，未必
    皆出於行為人之一個犯意決定；且觀諸毒品危害防制條例第
    四條第一項、第二項販賣毒品罪之構成要件文義衡之，實無
    從認定立法者本即預定該犯罪之本質，必有數個同種類行為
    而反覆實行之集合犯行，故販賣毒品之罪，難認係集合犯之
    罪。又販賣毒品之數行為縱於同時同地或密切接近之時地實
    施，但其各行為之獨立性並非極為薄弱，依一般社會健全觀
    念，在時間差距上，亦非難以強行分開，而得以視為數個舉
    動之接續施行，合為包括之一行為予以評價，揆之前開說明
    亦難認符合接續犯之要件。被告辯稱其數次販賣毒品之行為
    應評價為一罪，委無可採。再依證人戊○○、丁○○、邱肅
    容等人之證詞足以證明被告二人確有販賣毒品之犯行，已詳
    如前述，證人甲○○於本院審理時雖證稱當時於作筆錄時，
    有一位警員打電話給一個人說你一定要說這東西是向「小豬
    」（即被告乙○○）買的云云，惟就該警員姓名為何，打給
    何人，均答稱不清楚，是否為紀錄本案件之警員亦不清楚，
    則證人甲○○之證詞自難為有利於被告之認定，而證據之取
    捨與證據之證明力如何，均屬事實審法院得自由裁量、判斷
    之職權，茍其此項裁量、判斷，並不悖乎通常一般人日常生
    活經驗之定則或論理法則，又於判決內論敘其何以作此判斷
    之心證理由者，即不得任意指摘其為違法。茲原判決已詳敘
    就卷內證據調查之結果，而為綜合判斷、取捨，其得心證的
    理由已說明甚詳，且所為論斷從形式上觀察，亦難認有違背
    經驗法則、論理法則，或有其他違背法令之情形，自不容任
    意指為違法。被告二人提起上訴，仍執前開情詞而為爭執，
    砌詞指摘原判決不當，亦無理由。綜上所述，檢察官及被告
    二人之上訴雖均無理由，惟原判決關於被告乙○○、丙○○
    共同販賣第一、二級毒品部分及被告乙○○轉讓第二級毒品
    部分既有上開可議而無可維持，自應由本院將原判決關此部
    分暨執行刑部分均予以撤銷改判。爰審酌被告二人竟為圖一
    己之私利，而販賣第一級、第二級毒品，販賣第一級之次數
    為8次、然販賣第二級毒品罪次數甚多，因此獲取不法利益
    ，其所為不僅使毒品氾濫，更使人深陷毒品深淵，所為已嚴
    重危害社會秩序，犯罪後猶否認販賣犯行，甚至於在監所期
    間透過會客之友人與證人勾串證據，殊無悔意及被告乙○○
    對其轉讓禁藥罪部分，犯罪後已供認不諱等一切情狀，分別
    量處被告乙○○、丙○○二人如附表一、二及被告乙○○如
    附表三所示之刑；又被告乙○○所犯之附表三編號1之轉讓
    禁藥罪之犯罪時間，係在96年4月24日以前，經核雖屬中華
    民國九十六年罪犯減刑條例第3條第12款所規定不予減刑之
    罪，然本件宣告刑並未逾有期徒刑1年6月，則依該條例第2
    條第1項第3款、第7條之規定，減其宣告刑2分之1，故減為
    有期徒刑3月。並就被告丙○○部分定其應執行有期徒刑二
    十五年及就被告乙○○撤銷改判部分所處之刑與駁回上訴部
    分所處之刑，定其應執行有期徒刑二十八年，以示懲儆。
九、沒收部分：
  (一)扣案之第二級毒品安非他命1小包（毛重0.25公克）及含毒
    品無法析離之包裝袋為查獲之毒品，不論屬犯人所有與否，
    應依毒品危害防制條例第18條第1項前段規定宣告沒收銷燬
    之。
  (二)另扣案之小型夾鍊袋3大包係為毒品外包裝，以防其裸露、
    潮濕，便於攜帶販賣；塑膠削尖吸管2支、塑膠勺子5支則係
    為便於取出毒品以供販賣所用之物；又扣案之0000000000、
    0000000000、0000000000、0000000000等行動電話4支（含
    SIM卡4張）亦係供被告二人販賣海洛因、安非他命所用之物
    ，且屬被告二人所有，業據被告二人供承在卷，均應依毒品
    危害防制條例第19條第1項之規定宣告沒收。
  (三)至於注射針筒36支、玻璃球管1個等物尚無證據證明與本案
    有關，又非違禁物，自不得宣告沒收。
  (四)被告二人歷次共同因販賣第一級、第二級毒品所得如附表一
    、附表二所示之金額，亦應依毒品危害防制條例第19條第1
    項規定連帶沒收，如全部或一部不能沒收時，以其財產抵償
    之。
貳、無罪部分：
一、公訴意旨另以：乙○○與丙○○自九十六年三月十五日及九
    十六年四月二日，兩次在基隆市○○路某加油站前、基隆市
    中正區○○路上某釣魚用品站旁及基隆市○○區○○路七十
    一號老爺飯店對面路旁，以一千元至二千元之價格，販賣第
    一級毒品海洛因多予陳立勛，因認被告二人均涉犯毒品危害
    防制條例第四條第一項販賣第一級毒品罪嫌云云。
二、按犯罪事實應依證據認定之，無證據不得推定其犯罪事實；
    而不能證明被告犯罪者，應諭知無罪之判決，刑事訴訟法第
    154條第2項、第301條第1項分別定有明文。又事實之認定，
    應憑證據，如未能發現相當證據，或證據不足以證明，自不
    能以推測或擬制之方法，為裁判基礎；且認定犯罪事實所憑
    之證據，雖不以直接證據為限，間接證據亦包括在內，然而
    無論直接證據或間接證據，其為訴訟上之證明，須於通常一
    般之人均不致有所懷疑，而得確信其為真實之程度者，始得
    據為有罪之認定，倘其證明尚未達到此一程度，而有合理之
    懷疑存在而無從使事實審法院得有罪之確信時，即應由法院
    為諭知被告無罪之判決，亦經最高法院40年台上字第86號、
    76年度台上字第4986號著有判例意旨可資參照。
三、公訴意旨認被告二人涉有上開販賣第一級毒品罪嫌，無非係
    以證人陳立勛之指述、通訊監察譯文等為其論據。訊據被告
    乙○○、丙○○均堅詞否認有何販賣海洛因之犯行。乙○○
    辯稱陳立勛打電話給我係要請我調海洛因，或與我一起合買
    ，且當時我人在看守所內，不可能賣毒品給陳立勛等語；丙○○則辯稱：並不認識陳立勛，也沒有賣毒品給他等語。
四、經查：
  (一)證人陳立勛於原審時雖供稱：「（最後一次九十六年四月二
    日買海洛因時，是誰接聽電話，誰拿海洛日給你？你錢付給
    何人？）最後一次是女的接電話，也是女的拿海洛因給我，
    我錢也是付給女的」、「（該名女子外貌有無特徵？）長捲
    髮（過肩膀）、挑染，我見到她時，她都戴安全帽，中等身
    材」，並當庭指認該名女子為丙○○等情；核與證人陳立勛
    於同日另證稱：「（你打電話過去，如果是該名女子接的話
    ，你是如何說的？）我說我要找小豬，他說小豬在忙，他有
    說過我待會再打，就掛掉了，如果我再打，還是該女子接的
    話，我就問小豬是否還在忙，他說是的話，我就掛掉再打，
    過一會兒再打，都有聯絡到小豬」、「（你有無跟該名接電
    話女子說過你要向小豬買海洛因？）我不記得」、「（是否
    印象中價錢、數量都是跟小豬談？）價錢、數量都是跟小豬
    談的」等語，並不相同，堪認證人陳立勛並未與女子談論過
    買賣毒品之事，其供稱九十六年四月二日該次係與女子買賣
    毒品等情，前後反覆不一，已難採信。再證人陳立勛雖依照
    片指證該名女子為丙○○，但當日並未以真人指證，且依陳
    立勛所供送毒品給他的兩名女子，都是戴半罩式安全帽，從
    來沒看過他們沒戴安全帽的臉，因為該二名女子不曾拿下安
    全帽，剛才指證我是看照片時，想像相片上的人戴半罩式安
    全帽的樣子，跟送海洛因給我的女子很像等語，則證人陳立
    勛之指證是否確實，非無疑問。且口卡照片並非全身照，無
    從以身材等特徵輔助記憶，況該二名女子均係戴安全帽，無
    法窺見其臉部之全貌，在黑夜中誤認之可能性極高，證人僅
    以挑染之頭髮作為指證之依據，尚嫌速斷，自難認被告丙○○即為該名販賣海洛因予陳立勛之女子。
  (二)再被告乙○○於原審中以證人身份證稱：我原本使用000000
    0000這支電話，後來0000000000、0000000000是96年4月12
    日我出所後張智傑拿給我使用的，．．．我另外一支帶進看
    守所的電話即0000000000，在該期間應該沒有人接聽云云（
    見原審卷(二)第208頁），且查被告乙○○於96年3月23日至96
    年4月12日確實因案羈押在台灣基隆看守所，此有臺灣基隆
    看守所在監（所）或出監（所）收容人資料表及本院被告前
    案紀錄表1份在卷足參，則於此期間內被告並無法接聽電話
    ，核與證人陳立勛歷次之證詞均證稱：96年3月15日前後1、
    2 日及同年4月2日係打被告乙○○0000000000號、0000000
    000號、0000000000號之行動電話中之其中1支電話與其聯絡
    ，但均非被告乙○○接聽，接通後即與電話另一方之女子開
    口稱「小豬喔」、「要女生2張」、「要女生1張」等詞，嗣
    後在約定之地點，由一女子將其購買之海洛因交付與陳立勛
    ，陳立勛再當場交付金錢與該女子等情相符，則被告乙○○
    既無法接聽電話與證人聯繫買賣毒品之數量、價錢等事項，
    自難認被告乙○○有於此期間內有與丙○○共同販賣海洛因
    給陳立勛之行為。
五、綜上諸情參互以析，被告乙○○、丙○○所辯於九十六年三
    月十五日及九十六年四月二日並無販賣第一級毒品予陳立勛
    等情，洵有堪予採信之處，公訴人所舉事證，尚有合理性之
    懷疑存在，致使無從說服本院確信被告乙○○、丙○○確有
    公訴人所指之此部分罪嫌，原審未詳勾稽，遽對被告乙○○
    、丙○○以論罪科刑，容有未洽。被告乙○○、丙○○上訴
    否認此部分販賣第一級毒品犯行，而指摘原判決不當，為有
    理由，自應由本院將原判決關於乙○○、丙○○共同販賣海
    洛因予陳立勛及所定執行刑部分予以撤銷，改諭知被告乙○○、丙○○無罪之判決。
、適用法律：
  (一)程序法方面：刑事訴訟法第369條第1項前段、第368條、第3
    64條、第301條第1項、第299條第1項前段。
  (二)實體法方面：毒品危害防制條例第4條第1項、第2項、第6項
    、第18條第1項前段、第19條第1項，藥事法第83條第1項，
    刑法第11條前段、第28條、第25條第2項、第47條第1項、第
    59條、第51條第5款，中華民國九十六年罪犯減刑條例第2條
    第1項第3款、第7條、第11條。
本案經檢察官劉斐玲到庭執行職務。
中    華    民    國    97    年    11    月    26    日
                  刑事第十一庭審判長法  官  張連財
                                    法  官  楊照男
                                    法  官  吳啟民
以上正本證明與原本無異。
如不服本判決，應於收受送達後十日內向本院提出上訴書狀，其
未敘述上訴之理由者並得於提起上訴後十日內向本院補提理由書
（均須按他造當事人之人數附繕本）「切勿逕送上級法院」。
                                    書記官  鄒賢英
中    華    民    國    97    年    11    月    26    日
附錄：本案論罪科刑法條全文
毒品危害防制條例第4條
製造、運輸、販賣第一級毒品者，處死刑或無期徒刑；處無期徒
刑者，得併科新臺幣1千萬元以下罰金。
製造、運輸、販賣第二級毒品者，處無期徒刑或7年以上有期徒
刑，得併科新臺幣7百萬元以下罰金。
製造、運輸、販賣第三級毒品者，處5年以上有期徒刑，得併科
新臺幣5百萬元以下罰金。
製造、運輸、販賣第四級毒品者，處3年以上10年以下有期徒刑
，得併科新臺幣3百萬元以下罰金。
製造、運輸、販賣專供製造或施用毒品之器具者，處1年以上7
年以下有期徒刑，得併科新臺幣1百萬元以下罰金。
前五項之未遂犯罰之。
毒品危害防制條例第8條
轉讓第一級毒品者，處1年以上7年以下有期徒刑，得併科新臺幣
1百萬元以下罰金。
轉讓第二級毒品者，處6月以上5年以下有期徒刑，得併科新臺幣
70萬元以下罰金。
轉讓第三級毒品者，處3年以下有期徒刑，得併科新臺幣30萬元
以下罰金。
轉讓第四級毒品者，處1年以下有期徒刑，得併科新臺幣10萬元
以下罰金。
前四項之未遂犯罰之。
轉讓毒品達一定數量者，加重其刑至二分之一，其標準由行政院
定之。
藥事法第83條第1項
明知為偽藥或禁藥，而販賣、供應、調劑、運送、寄藏、牙保、
轉讓或意圖販賣而陳列者，處7年以下有期徒刑，得併科新臺幣5
百萬元以下罰金。
附表一（被告乙○○、丙○○共同販賣海洛因部分）
  ┌──┬────┬────┬─────┬──────┬────┬─────────────────┐
  │編號│販賣對象│時間    │地點      │聯絡電話（被│毒品販賣│         主文                     │
  │    │        │        │          │告/販賣對象 │數量    ├──────┬──────────┤
  │    │        │        │          │之電話）    │        │主刑        │從刑                │
  ├──┼────┼────┼─────┼──────┼────┼──────┼──────────┤
  │ 1  │丁○○  │96年5月 │基隆市和平│0000000000/ │1000元之│乙○○共同販│扣案小型夾鍊袋參大包│
  │    │        │11日晚間│島公車總站│0000000000  │海洛因  │賣第一級毒品│、尖吸管貳支、塑膠勺│
  │    │        │5、6時許│          │            │        │，累犯，處有│子伍支、行動電話肆支│
  │    │        │        │          │            │        │期徒刑拾陸年│（含SIM卡肆張）均沒 │
  │    │        │        │          │            │        │。          │收；販賣第一級毒品所│
  │    │        │        │          │            │        │丙○○共同販│得新臺幣壹仟元連帶沒│
  │    │        │        │          │            │        │賣第一級毒品│收，如全部或一部不能│
  │    │        │        │          │            │        │，處有期徒刑│沒收，以其財產抵償之│
  │    │        │        │          │            │        │拾伍年拾月。│。                  │
  ├──┤        ├────┼─────┼──────┼────┼──────┼──────────┤
  │ 2  │        │96年5月 │同上      │0000000000/ │1000元之│乙○○共同販│扣案小型夾鍊袋參大包│
  │    │        │15日晚間│          │0000000000  │海洛因  │賣第一級毒品│、尖吸管貳支、塑膠勺│
  │    │        │10時許  │          │            │        │，累犯，處有│子伍支、行動電話肆支│
  │    │        │        │          │            │        │期徒刑拾陸年│（含SIM卡肆張）均沒 │
  │    │        │        │          │            │        │。          │收；販賣第一級毒品所│
  │    │        │        │          │            │        │丙○○共同販│得新臺幣壹仟元連帶沒│
  │    │        │        │          │            │        │賣第一級毒品│收，如全部或一部不能│
  │    │        │        │          │            │        │，處有期徒刑│沒收，以其財產抵償之│
  │    │        │        │          │            │        │拾伍年拾月。│。                  │
  ├──┤        ├────┼─────┼──────┼────┼──────┼──────────┤
  │ 3  │        │96年5月 │基隆市中正│同上        │400元之 │乙○○共同販│扣案之小型夾鍊袋參大│
  │    │        │24日中午│區○○街山│            │海洛因  │賣第一級毒品│包、尖吸管貳支、塑膠│
  │    │        │12時20分│海觀社區  │            │        │，累犯，處有│勺子伍支、行動電話肆│
  │    │        │許      │          │            │        │期徒刑拾陸年│支（含SIM卡肆張）均 │
  │    │        │        │          │            │        │。          │沒收；販賣第一級毒品│
  │    │        │        │          │            │        │丙○○共同販│所得新臺幣肆佰元連帶│
  │    │        │        │          │            │        │賣第一級毒品│沒收，如全部或一部不│
  │    │        │        │          │            │        │，處有期徒刑│能沒收，以其財產抵償│
  │    │        │        │          │            │        │拾伍年拾月。│之。                │
  ├──┤        ├────┼─────┼──────┼────┼──────┼──────────┤
  │ 4  │        │96年5月 │同上      │0000000000/ │500元之 │乙○○共同販│扣案之小型夾鍊袋參大│
  │    │        │24日下午│          │0000000000  │海洛因  │賣第一級毒品│包、尖吸管貳支、塑膠│
  │    │        │7時許   │          │            │        │，累犯，處有│勺子伍支、行動電話肆│
  │    │        │        │          │            │        │期徒刑拾陸年│支（含SIM卡肆張）均 │
  │    │        │        │          │            │        │。          │沒收；販賣第一級毒品│
  │    │        │        │          │            │        │丙○○共同販│所得新臺幣伍佰元連帶│
  │    │        │        │          │            │        │賣第一級毒品│沒收，如全部或一部不│
  │    │        │        │          │            │        │，處有期徒刑│能沒收，以其財產抵償│
  │    │        │        │          │            │        │拾伍年拾月。│之。                │
  ├──┤        ├────┼─────┼──────┼────┼──────┼──────────┤
  │ 5  │        │96年5月 │同上      │同上        │1000元之│乙○○共同販│扣案之小型夾鍊袋參大│
  │    │        │25日晚間│          │            │海洛因  │賣第一級毒品│包、尖吸管貳支、塑膠│
  │    │        │10、11時│          │            │        │，累犯，處有│勺子伍支、行動電話肆│
  │    │        │許      │          │            │        │期徒刑拾陸年│支（含SIM卡肆張）均 │
  │    │        │        │          │            │        │。          │沒收；販賣第一級毒品│
  │    │        │        │          │            │        │丙○○共同販│所得新臺幣壹仟元連帶│
  │    │        │        │          │            │        │賣第一級毒品│沒收，如全部或一部不│
  │    │        │        │          │            │        │，處有期徒刑│能沒收，以其財產抵償│
  │    │        │        │          │            │        │拾伍年拾月。│之。                │
  ├──┤        ├────┼─────┼──────┼────┼──────┼──────────┤
  │ 6  │        │96年5月 │同上      │0000000000/ │3000元之│乙○○共同販│扣案之小型夾鍊袋參大│
  │    │        │29日晚間│          │0000000000  │海洛因  │賣第一級毒品│包、尖吸管貳支、塑膠│
  │    │        │10時許  │          │            │        │，累犯，處有│勺子伍支、行動電話肆│
  │    │        │        │          │            │        │期徒刑拾陸年│支（含SIM卡肆張）均 │
  │    │        │        │          │            │        │。          │沒收；販賣第一級毒品│
  │    │        │        │          │            │        │丙○○共同販│所得新臺幣參仟元連帶│
  │    │        │        │          │            │        │賣第一級毒品│沒收，如全部或一部不│
  │    │        │        │          │            │        │，處有期徒刑│能沒收，以其財產抵償│
  │    │        │        │          │            │        │拾伍年拾月。│之。                │
  ├──┤        ├────┼─────┼──────┼────┼──────┼──────────┤
  │ 7  │        │96年6月 │同上      │0000000000/ │1000元之│乙○○共同販│扣案之小型夾鍊袋參大│
  │    │        │21日下午│          │0000000000  │海洛因  │賣第一級毒品│包、尖吸管貳支、塑膠│
  │    │        │5、6時許│          │            │        │，累犯，處有│勺子伍支、行動電話肆│
  │    │        │        │          │            │        │期徒刑拾陸年│支（含SIM卡肆張）均 │
  │    │        │        │          │            │        │。          │沒收；販賣第一級毒品│
  │    │        │        │          │            │        │丙○○共同販│所得新臺幣壹仟元連帶│
  │    │        │        │          │            │        │賣第一級毒品│沒收，如全部或一部不│
  │    │        │        │          │            │        │，處有期徒刑│能沒收，以其財產抵償│
  │    │        │        │          │            │        │拾伍年拾月。│之。                │
  ├──┤        ├────┼─────┼──────┼────┼──────┼──────────┤
  │ 8  │        │96年6月 │同上      │同上        │1000元之│乙○○共同販│扣案之小型夾鍊袋參大│
  │    │        │25日中12│          │            │海洛因1 │賣第一級毒品│包、尖吸管貳支、塑膠│
  │    │        │時許    │          │            │小包    │，累犯，處有│勺子伍支、行動電話肆│
  │    │        │        │          │            │        │期徒刑拾陸年│支（含SIM卡肆張）均 │
  │    │        │        │          │            │        │。          │沒收；販賣第一級毒品│
  │    │        │        │          │            │        │丙○○共同販│所得新臺幣壹仟元連帶│
  │    │        │        │          │            │        │賣第一級毒品│沒收，如全部或一部不│
  │    │        │        │          │            │        │，處有期徒刑│能沒收，以其財產抵償│
  │    │        │        │          │            │        │拾伍年拾月。│之。                │
  └──┴────┴────┴─────┴──────┴────┴──────┴──────────┘
附表二（被告乙○○、丙○○共同販賣安非他命部分）
  ┌──┬────┬────┬─────┬──────┬────┬─────────────────┐
  │編號│販賣對象│時間    │地點      │聯絡電話（被│毒品販賣│         主文                     │
  │    │        │        │          │告/販賣對象 │數量    ├──────┬──────────┤
  │    │        │        │          │之電話）    │        │主刑        │從刑                │
  ├──┼────┼────┼─────┼──────┼────┼──────┼──────────┤
  │ 1  │丁○○  │96年5月 │基隆市觀海│0000000000/ │2000元之│乙○○共同販│扣案之第二級毒品安非│
  │    │        │19日上午│街山海觀社│0000000000  │安非他命│賣第二級毒品│他命（毛重零點貳伍公│
  │    │        │10時許  │區附近全家│            │        │，累犯，處有│克）及該包裝袋均沒收│
  │    │        │        │便利商店  │            │        │期徒刑柒年肆│銷燬之；小型夾鍊袋參│
  │    │        │        │          │            │        │月。        │大包、尖吸管貳支、塑│
  │    │        │        │          │            │        │丙○○共同販│膠勺子伍支、行動電話│
  │    │        │        │          │            │        │賣第二級毒品│肆支（含SIM卡肆張） │
  │    │        │        │          │            │        │，處有期徒刑│均沒收；販賣第二級毒│
  │    │        │        │          │            │        │柒年參月。  │品所得新臺幣貳仟元連│
  │    │        │        │          │            │        │            │帶沒收，如全部或一部│
  │    │        │        │          │            │        │            │不能沒收，以其財產抵│
  │    │        │        │          │            │        │            │償之。              │
  │    │        │        │          │            │        │            │                    │
  ├──┤        ├────┼─────┼──────┼────┼──────┼──────────┤
  │ 2  │        │96年5月 │基隆市中正│0000000000/ │1500元之│乙○○共同販│扣案之第二級毒品安非│
  │    │        │25日晚間│區○○街山│0000000000  │安非他命│賣第二級毒品│他命（毛重零點貳伍公│
  │    │        │10、11時│海觀社區  │            │        │，累犯，處有│克）及該包裝袋均沒收│
  │    │        │許      │          │            │        │期徒刑柒年肆│銷燬之；小型夾鍊袋參│
  │    │        │        │          │            │        │月。        │大包、尖吸管貳支、塑│
  │    │        │        │          │            │        │丙○○共同販│膠勺子伍支、行動電話│
  │    │        │        │          │            │        │賣第二級毒品│肆支（含SIM卡肆張） │
  │    │        │        │          │            │        │，處有期徒刑│均沒收；販賣第二級毒│
  │    │        │        │          │            │        │柒年參月。  │品所得新臺幣壹仟伍佰│
  │    │        │        │          │            │        │            │元連帶沒收，如全部或│
  │    │        │        │          │            │        │            │一部不能沒收，以其財│
  │    │        │        │          │            │        │            │產抵償之。          │
  │    │        │        │          │            │        │            │                    │
  ├──┤        ├────┼─────┼──────┼────┼──────┼──────────┤
  │ 3  │        │96年6月7│同上      │0000000000/ │900元之 │乙○○共同販│扣案之第二級毒品安非│
  │    │        │日下午3 │          │0000000000  │安非他命│賣第二級毒品│他命（毛重零點貳伍公│
  │    │        │時27分許│          │            │        │，累犯，處有│克）及該包裝袋均沒收│
  │    │        │        │          │            │        │期徒刑柒年參│銷燬之；小型夾鍊袋參│
  │    │        │        │          │            │        │月。        │大包、尖吸管貳支、塑│
  │    │        │        │          │            │        │丙○○共同販│膠勺子伍支、行動電話│
  │    │        │        │          │            │        │賣第二級毒品│肆支（含SIM卡肆張） │
  │    │        │        │          │            │        │，處有期徒刑│均沒收；販賣第二級毒│
  │    │        │        │          │            │        │柒年貳月。  │品所得新臺幣玖佰元連│
  │    │        │        │          │            │        │            │帶沒收，如全部或一部│
  │    │        │        │          │            │        │            │不能沒收，以其財產抵│
  │    │        │        │          │            │        │            │償之。              │
  │    │        │        │          │            │        │            │                    │
  ├──┼────┼────┼─────┼──────┼────┼──────┼──────────┤
  │ 4  │戊○○  │96年6月 │被告等位於│0000000000/ │1000元之│乙○○共同販│扣案之第二級毒品安非│
  │    │        │11日晚間│基隆市中正│0000000000  │安非他命│賣第二級毒品│他命（毛重零點貳伍公│
  │    │        │9時許   │區○○街  │            │        │，累犯，處有│克）及該包裝袋均沒收│
  │    │        │        │102號2樓住│            │        │期徒刑柒年肆│銷燬之；小型夾鍊袋參│
  │    │        │        │處        │            │        │月。        │大包、尖吸管貳支、塑│
  │    │        │        │          │            │        │丙○○共同販│膠勺子伍支、行動電話│
  │    │        │        │          │            │        │賣第二級毒品│肆支（含SIM卡肆張） │
  │    │        │        │          │            │        │，處有期徒刑│均沒收；販賣第二級毒│
  │    │        │        │          │            │        │柒年參月。  │品所得新臺幣壹仟元連│
  │    │        │        │          │            │        │            │帶沒收，如全部或一部│
  │    │        │        │          │            │        │            │不能沒收，以其財產抵│
  │    │        │        │          │            │        │            │償之。              │
  │    │        │        │          │            │        │            │                    │
  ├──┼────┼────┼─────┼──────┼────┼──────┼──────────┤
  │ 5  │邱肅容  │96年5月 │被告乙○○│0000000000/ │1000元之│乙○○共同販│扣案之第二級毒品安非│
  │    │        │10日下午│位於基隆市│0000000000  │安非他命│賣第二級毒品│他命（毛重零點貳伍公│
  │    │        │9時22分 │和平島住處│            │        │，累犯，處有│克）及該包裝袋均沒收│
  │    │        │許      │樓下      │            │        │期徒刑柒年肆│銷燬之；小型夾鍊袋參│
  │    │        │        │          │            │        │月。        │大包、尖吸管貳支、塑│
  │    │        │        │          │            │        │丙○○共同販│膠勺子伍支、行動電話│
  │    │        │        │          │            │        │賣第二級毒品│肆支（含SIM卡肆張） │
  │    │        │        │          │            │        │，處有期徒刑│均沒收；販賣第二級毒│
  │    │        │        │          │            │        │柒年參月。  │品所得新臺幣壹仟元連│
  │    │        │        │          │            │        │            │帶沒收，如全部或一部│
  │    │        │        │          │            │        │            │不能沒收，以其財產抵│
  │    │        │        │          │            │        │            │償之。              │
  │    │        │        │          │            │        │            │                    │
  ├──┤        ├────┼─────┼──────┼────┼──────┼──────────┤
  │ 6  │        │96年5月 │同上      │同上        │500元之 │乙○○共同販│扣案之第二級毒品安非│
  │    │        │11日晚間│          │            │安非他命│賣第二級毒品│他命（毛重零點貳伍公│
  │    │        │11時9分 │          │            │        │，累犯，處有│克）及該包裝袋均沒收│
  │    │        │許      │          │            │        │期徒刑柒年參│銷燬之；小型夾鍊袋參│
  │    │        │        │          │            │        │月。        │大包、尖吸管貳支、塑│
  │    │        │        │          │            │        │丙○○共同販│膠勺子伍支、行動電話│
  │    │        │        │          │            │        │賣第二級毒品│肆支（含SIM卡肆張） │
  │    │        │        │          │            │        │，處有期徒刑│均沒收；販賣第二級毒│
  │    │        │        │          │            │        │柒年貳月。  │品所得新臺幣伍佰元連│
  │    │        │        │          │            │        │            │帶沒收，如全部或一部│
  │    │        │        │          │            │        │            │不能沒收，以其財產抵│
  │    │        │        │          │            │        │            │償之。              │
  │    │        │        │          │            │        │            │                    │
  ├──┤        ├────┼─────┼──────┼────┼──────┼──────────┤
  │ 7  │        │96年6月4│基隆市中正│0000000000/ │500元之 │乙○○共同販│扣案之第二級毒品安非│
  │    │        │日凌晨1 │區○○街山│0000000000  │安非他命│賣第二級毒品│他命（毛重零點貳伍公│
  │    │        │時17分許│海觀社區地│            │        │，累犯，處有│克）及該包裝袋均沒收│
  │    │        │        │下停車場  │            │        │期徒刑柒年貳│銷燬之；小型夾鍊袋參│
  │    │        │        │          │            │        │月。        │大包、尖吸管貳支、塑│
  │    │        │        │          │            │        │丙○○共同販│膠勺子伍支、行動電話│
  │    │        │        │          │            │        │賣第二級毒品│肆支（含SIM卡肆張） │
  │    │        │        │          │            │        │，處有期徒刑│均沒收；販賣第二級毒│
  │    │        │        │          │            │        │柒年貳月。  │品所得新臺幣伍佰元連│
  │    │        │        │          │            │        │            │帶沒收，如全部或一部│
  │    │        │        │          │            │        │            │不能沒收，以其財產抵│
  │    │        │        │          │            │        │            │償之。              │
  │    │        │        │          │            │        │            │                    │
  ├──┤        ├────┼─────┼──────┼────┼──────┼──────────┤
  │ 8  │        │96年6月 │被告乙○○│0000000000/ │1500元之│乙○○共同販│扣案之第二級毒品安非│
  │    │        │13日下午│位於基隆市│0000000000  │安非他命│賣第二級毒品│他命（毛重零點貳伍公│
  │    │        │7、8時許│和平島住處│            │        │，累犯，處有│克）及該包裝袋均沒收│
  │    │        │        │樓下      │            │        │期徒刑柒年肆│銷燬之；小型夾鍊袋參│
  │    │        │        │          │            │        │月。        │大包、尖吸管貳支、塑│
  │    │        │        │          │            │        │丙○○共同販│膠勺子伍支、行動電話│
  │    │        │        │          │            │        │賣第二級毒品│肆支（含SIM卡肆張） │
  │    │        │        │          │            │        │，處有期徒刑│均沒收；販賣第二級毒│
  │    │        │        │          │            │        │柒年參月。  │品所得新臺幣壹仟伍佰│
  │    │        │        │          │            │        │            │元連帶沒收，如全部或│
  │    │        │        │          │            │        │            │一部不能沒收，以其財│
  │    │        │        │          │            │        │            │產抵償之。          │
  │    │        │        │          │            │        │            │                    │
  ├──┤        ├────┼─────┼──────┼────┼──────┼──────────┤
  │ 9  │        │96年6月 │基隆市觀海│0000000000/ │1500元之│乙○○共同販│扣案之第二級毒品安非│
  │    │        │27日晚間│街山海觀社│0000000000  │安非他命│賣第二級毒品│他命（毛重零點貳伍公│
  │    │        │11時許  │區地下停車│            │        │，累犯，處有│克）及該包裝袋均沒收│
  │    │        │        │場        │            │        │期徒刑柒年肆│銷燬之；小型夾鍊袋參│
  │    │        │        │          │            │        │月。        │大包、尖吸管貳支、塑│
  │    │        │        │          │            │        │丙○○共同販│膠勺子伍支、行動電話│
  │    │        │        │          │            │        │賣第二級毒品│肆支（含SIM卡肆張） │
  │    │        │        │          │            │        │，處有期徒刑│均沒收；販賣第二級毒│
  │    │        │        │          │            │        │柒年參月。  │品所得新臺幣壹仟伍佰│
  │    │        │        │          │            │        │            │元連帶沒收，如全部或│
  │    │        │        │          │            │        │            │一部不能沒收，以其財│
  │    │        │        │          │            │        │            │產抵償之。          │
  │    │        │        │          │            │        │            │                    │
  ├──┤        ├────┼─────┼──────┼────┼──────┼──────────┤
  │ 10 │        │96年7月3│同上      │0000000000/ │1500元之│乙○○共同販│扣案之第二級毒品安非│
  │    │        │日凌晨2 │          │0000000000  │安非他命│賣第二級毒品│他命（毛重零點貳伍公│
  │    │        │時許    │          │            │        │，累犯，處有│克）及該包裝袋均沒收│
  │    │        │        │          │            │        │期徒刑柒年肆│銷燬之；小型夾鍊袋參│
  │    │        │        │          │            │        │月。        │大包、尖吸管貳支、塑│
  │    │        │        │          │            │        │丙○○共同販│膠勺子伍支、行動電話│
  │    │        │        │          │            │        │賣第二級毒品│肆支（含SIM卡肆張） │
  │    │        │        │          │            │        │，處有期徒刑│均沒收；販賣第二級毒│
  │    │        │        │          │            │        │柒年參月。  │品所得新臺幣壹仟伍佰│
  │    │        │        │          │            │        │            │元連帶沒收，如全部或│
  │    │        │        │          │            │        │            │一部不能沒收，以其財│
  │    │        │        │          │            │        │            │產抵償之。          │
  │    │        │        │          │            │        │            │                    │
  ├──┼────┼────┼─────┼──────┼────┼──────┼──────────┤
  │ 11 │簡宏栩  │96年5月 │基隆市觀海│0000000000/ │1000元之│乙○○共同販│扣案之第二級毒品安非│
  │    │        │24日下午│街山海觀社│0000000000  │安非他命│賣第二級毒品│他命（毛重零點貳伍公│
  │    │        │2時48分 │區旁便利商│            │        │，累犯，處有│克）及該包裝袋均沒收│
  │    │        │許      │店        │            │        │期徒刑柒年肆│銷燬之；小型夾鍊袋參│
  │    │        │        │          │            │        │月。        │大包、尖吸管貳支、塑│
  │    │        │        │          │            │        │丙○○共同販│膠勺子伍支、行動電話│
  │    │        │        │          │            │        │賣第二級毒品│肆支（含SIM卡肆張） │
  │    │        │        │          │            │        │，處有期徒刑│均沒收；販賣第二級毒│
  │    │        │        │          │            │        │柒年參月。  │品所得新臺幣壹仟元連│
  │    │        │        │          │            │        │            │帶沒收，如全部或一部│
  │    │        │        │          │            │        │            │不能沒收，以其財產抵│
  │    │        │        │          │            │        │            │償之。              │
  │    │        │        │          │            │        │            │                    │
  ├──┼────┼────┼─────┼──────┼────┼──────┼──────────┤
  │ 12 │張俊義  │96年5月 │八斗子7-11│0000000000/ │1000元之│乙○○共同販│扣案之第二級毒品安非│
  │    │        │11日晚上│便利商店  │0000000000  │安非他命│賣第二級毒品│他命（毛重零點貳伍公│
  │    │        │8時36分 │          │            │        │，累犯，處有│克）及該包裝袋均沒收│
  │    │        │許      │          │            │        │期徒刑柒年肆│銷燬之；小型夾鍊袋參│
  │    │        │        │          │            │        │月。        │大包、尖吸管貳支、塑│
  │    │        │        │          │            │        │丙○○共同販│膠勺子伍支、行動電話│
  │    │        │        │          │            │        │賣第二級毒品│肆支（含SIM卡肆張） │
  │    │        │        │          │            │        │，處有期徒刑│均沒收；販賣第二級毒│
  │    │        │        │          │            │        │柒年參月。  │品所得新臺幣壹仟元連│
  │    │        │        │          │            │        │            │帶沒收，如全部或一部│
  │    │        │        │          │            │        │            │不能沒收，以其財產抵│
  │    │        │        │          │            │        │            │償之。              │
  │    │        │        │          │            │        │            │                    │
  ├──┤        ├────┼─────┼──────┼────┼──────┼──────────┤
  │ 13 │        │96年5月 │被告乙○○│同上        │1000元之│乙○○共同販│扣案之第二級毒品安非│
  │    │        │13日晚上│基隆市平一│            │安非他命│賣第二級毒品│他命（毛重零點貳伍公│
  │    │        │9時5分許│路家      │            │        │，累犯，處有│克）及該包裝袋均沒收│
  │    │        │        │          │            │        │期徒刑柒年肆│銷燬之；小型夾鍊袋參│
  │    │        │        │          │            │        │月。        │大包、尖吸管貳支、塑│
  │    │        │        │          │            │        │丙○○共同販│膠勺子伍支、行動電話│
  │    │        │        │          │            │        │賣第二級毒品│肆支（含SIM卡肆張） │
  │    │        │        │          │            │        │，處有期徒刑│均沒收；販賣第二級毒│
  │    │        │        │          │            │        │柒年參月。  │品所得新臺幣壹仟元連│
  │    │        │        │          │            │        │            │帶沒收，如全部或一部│
  │    │        │        │          │            │        │            │不能沒收，以其財產抵│
  │    │        │        │          │            │        │            │償之。              │
  │    │        │        │          │            │        │            │                    │
  ├──┤        ├────┼─────┼──────┼────┼──────┼──────────┤
  │ 14 │        │96年5月 │山海觀附近│同上        │1000元之│乙○○共同販│扣案之第二級毒品安非│
  │    │        │22日晚上│的便利商店│            │安非他命│賣第二級毒品│他命（毛重零點貳伍公│
  │    │        │7時10分 │          │            │        │，累犯，處有│克）及該包裝袋均沒收│
  │    │        │許      │          │            │        │期徒刑柒年肆│銷燬之；小型夾鍊袋參│
  │    │        │        │          │            │        │月。        │大包、尖吸管貳支、塑│
  │    │        │        │          │            │        │丙○○共同販│膠勺子伍支、行動電話│
  │    │        │        │          │            │        │賣第二級毒品│肆支（含SIM卡肆張） │
  │    │        │        │          │            │        │，處有期徒刑│均沒收；販賣第二級毒│
  │    │        │        │          │            │        │柒年參月。  │品所得新臺幣壹仟元連│
  │    │        │        │          │            │        │            │帶沒收，如全部或一部│
  │    │        │        │          │            │        │            │不能沒收，以其財產抵│
  │    │        │        │          │            │        │            │償之。              │
  │    │        │        │          │            │        │            │                    │
  ├──┤        ├────┼─────┼──────┼────┼──────┼──────────┤
  │ 15 │        │96年5月 │同上      │同上        │1000元之│乙○○共同販│扣案之第二級毒品安非│
  │    │        │23日凌晨│          │            │安非他命│賣第二級毒品│他命（毛重零點貳伍公│
  │    │        │1時許   │          │            │        │，累犯，處有│克）及該包裝袋均沒收│
  │    │        │        │          │            │        │期徒刑柒年肆│銷燬之；小型夾鍊袋參│
  │    │        │        │          │            │        │月。        │大包、尖吸管貳支、塑│
  │    │        │        │          │            │        │丙○○共同販│膠勺子伍支、行動電話│
  │    │        │        │          │            │        │賣第二級毒品│肆支（含SIM卡肆張） │
  │    │        │        │          │            │        │，處有期徒刑│均沒收；販賣第二級毒│
  │    │        │        │          │            │        │柒年參月。  │品所得新臺幣壹仟元連│
  │    │        │        │          │            │        │            │帶沒收，如全部或一部│
  │    │        │        │          │            │        │            │不能沒收，以其財產抵│
  │    │        │        │          │            │        │            │償之。              │
  │    │        │        │          │            │        │            │                    │
  ├──┤        ├────┼─────┼──────┼────┼──────┼──────────┤
  │ 16 │        │96年5月 │同上      │同上        │1000元之│乙○○共同販│扣案之第二級毒品安非│
  │    │        │25日晚上│          │            │安非他命│賣第二級毒品│他命（毛重零點貳伍公│
  │    │        │8時許   │          │            │        │，累犯，處有│克）及該包裝袋均沒收│
  │    │        │        │          │            │        │期徒刑柒年肆│銷燬之；小型夾鍊袋參│
  │    │        │        │          │            │        │月。        │大包、尖吸管貳支、塑│
  │    │        │        │          │            │        │丙○○共同販│膠勺子伍支、行動電話│
  │    │        │        │          │            │        │賣第二級毒品│肆支（含SIM卡肆張） │
  │    │        │        │          │            │        │，處有期徒刑│均沒收；販賣第二級毒│
  │    │        │        │          │            │        │柒年參月。  │品所得新臺幣壹仟元連│
  │    │        │        │          │            │        │            │帶沒收，如全部或一部│
  │    │        │        │          │            │        │            │不能沒收，以其財產抵│
  │    │        │        │          │            │        │            │償之。              │
  │    │        │        │          │            │        │            │                    │
  ├──┤        ├────┼─────┼──────┼────┼──────┼──────────┤
  │ 17 │        │96年5月 │基隆市觀海│0000000000/ │1500元之│乙○○共同販│扣案之第二級毒品安非│
  │    │        │26日凌晨│街山海觀社│0000000000  │安非他命│賣第二級毒品│他命（毛重零點貳伍公│
  │    │        │2時許   │區        │            │        │，累犯，處有│克）及該包裝袋均沒收│
  │    │        │        │          │            │        │期徒刑柒年肆│銷燬之；小型夾鍊袋參│
  │    │        │        │          │            │        │月。        │大包、尖吸管貳支、塑│
  │    │        │        │          │            │        │丙○○共同販│膠勺子伍支、行動電話│
  │    │        │        │          │            │        │賣第二級毒品│肆支（含SIM卡肆張） │
  │    │        │        │          │            │        │，處有期徒刑│均沒收；販賣第二級毒│
  │    │        │        │          │            │        │柒年參月。  │品所得新臺幣壹仟伍佰│
  │    │        │        │          │            │        │            │元連帶沒收，如全部或│
  │    │        │        │          │            │        │            │一部不能沒收，以其財│
  │    │        │        │          │            │        │            │產抵償之。          │
  │    │        │        │          │            │        │            │                    │
  ├──┤        ├────┼─────┼──────┼────┼──────┼──────────┤
  │ 18 │        │96年5月 │被告乙○○│同上        │1000元之│乙○○共同販│扣案之第二級毒品安非│
  │    │        │30日凌晨│位於山海關│            │安非他命│賣第二級毒品│他命（毛重零點貳伍公│
  │    │        │4時許   │社區住處  │            │        │，累犯，處有│克）及該包裝袋均沒收│
  │    │        │        │          │            │        │期徒刑柒年肆│銷燬之；小型夾鍊袋參│
  │    │        │        │          │            │        │月。        │大包、尖吸管貳支、塑│
  │    │        │        │          │            │        │丙○○共同販│膠勺子伍支、行動電話│
  │    │        │        │          │            │        │賣第二級毒品│肆支（含SIM卡肆張） │
  │    │        │        │          │            │        │，處有期徒刑│均沒收；販賣第二級毒│
  │    │        │        │          │            │        │柒年參月。  │品所得新臺幣壹仟元連│
  │    │        │        │          │            │        │            │帶沒收，如全部或一部│
  │    │        │        │          │            │        │            │不能沒收，以其財產抵│
  │    │        │        │          │            │        │            │償之。              │
  │    │        │        │          │            │        │            │                    │
  ├──┤        ├────┼─────┼──────┼────┼──────┼──────────┤
  │ 19 │        │96年6月2│同上      │同上        │1000元之│乙○○共同販│扣案之第二級毒品安非│
  │    │        │日凌晨4 │          │            │安非他命│賣第二級毒品│他命（毛重零點貳伍公│
  │    │        │時許    │          │            │        │，累犯，處有│克）及該包裝袋均沒收│
  │    │        │        │          │            │        │期徒刑柒年肆│銷燬之；小型夾鍊袋參│
  │    │        │        │          │            │        │月。        │大包、尖吸管貳支、塑│
  │    │        │        │          │            │        │丙○○共同販│膠勺子伍支、行動電話│
  │    │        │        │          │            │        │賣第二級毒品│肆支（含SIM卡肆張） │
  │    │        │        │          │            │        │，處有期徒刑│均沒收；販賣第二級毒│
  │    │        │        │          │            │        │柒年參月。  │品所得新臺幣壹仟元連│
  │    │        │        │          │            │        │            │帶沒收，如全部或一部│
  │    │        │        │          │            │        │            │不能沒收，以其財產抵│
  │    │        │        │          │            │        │            │償之                │
  │    │        │        │          │            │        │            │                    │
  ├──┤        ├────┼─────┼──────┼────┼──────┼──────────┤
  │ 20 │        │96年6月4│同上      │同上        │1000元之│乙○○共同販│扣案之第二級毒品安非│
  │    │        │日下午12│          │            │安非他命│賣第二級毒品│他命（毛重零點貳伍公│
  │    │        │時許    │          │            │        │，累犯，處有│克）及該包裝袋均沒收│
  │    │        │        │          │            │        │期徒刑柒年肆│銷燬之；小型夾鍊袋參│
  │    │        │        │          │            │        │月。        │大包、尖吸管貳支、塑│
  │    │        │        │          │            │        │丙○○共同販│膠勺子伍支、行動電話│
  │    │        │        │          │            │        │賣第二級毒品│肆支（含SIM卡肆張） │
  │    │        │        │          │            │        │，處有期徒刑│均沒收；販賣第二級毒│
  │    │        │        │          │            │        │柒年參月。  │品所得新臺幣壹仟元連│
  │    │        │        │          │            │        │            │帶沒收，如全部或一部│
  │    │        │        │          │            │        │            │不能沒收，以其財產抵│
  │    │        │        │          │            │        │            │償之。              │
  │    │        │        │          │            │        │            │                    │
  ├──┤        ├────┼─────┼──────┼────┼──────┼──────────┤
  │ 21 │        │96年6月 │基隆市中正│0000000000/ │1000元之│乙○○共同販│扣案之第二級毒品安非│
  │    │        │15日下午│新豐街387 │0000000000  │安非他命│賣第二級毒品│他命（毛重零點貳伍公│
  │    │        │7時41分 │號OK便利商│            │        │，累犯，處有│克）及該包裝袋均沒收│
  │    │        │許      │店前（巴塞│            │        │期徒刑柒年肆│銷燬之；小型夾鍊袋參│
  │    │        │        │隆納社區旁│            │        │月。        │大包、尖吸管貳支、塑│
  │    │        │        │）        │            │        │丙○○共同販│膠勺子伍支、行動電話│
  │    │        │        │          │            │        │賣第二級毒品│肆支（含SIM卡肆張） │
  │    │        │        │          │            │        │，處有期徒刑│均沒收；販賣第二級毒│
  │    │        │        │          │            │        │柒年參月。  │品所得新臺幣壹仟元連│
  │    │        │        │          │            │        │            │帶沒收，如全部或一部│
  │    │        │        │          │            │        │            │不能沒收，以其財產抵│
  │    │        │        │          │            │        │            │償之。              │
  │    │        │        │          │            │        │            │                    │
  ├──┤        ├────┼─────┼──────┼────┼──────┼──────────┤
  │ 22 │        │96年6月 │被告等位於│同上        │2000元之│乙○○共同販│扣案之第二級毒品安非│
  │    │        │18日上午│基隆市觀海│            │安非他命│賣第二級毒品│他命（毛重零點貳伍公│
  │    │        │10時30分│街102號2樓│            │        │，累犯，處有│克）及該包裝袋均沒收│
  │    │        │許      │住處      │            │        │期徒刑柒年肆│銷燬之；小型夾鍊袋參│
  │    │        │        │          │            │        │月。        │大包、尖吸管貳支、塑│
  │    │        │        │          │            │        │丙○○共同販│膠勺子伍支、行動電話│
  │    │        │        │          │            │        │賣第二級毒品│肆支（含SIM卡肆張） │
  │    │        │        │          │            │        │，處有期徒刑│均沒收；販賣第二級毒│
  │    │        │        │          │            │        │柒年參月。  │品所得新臺幣貳仟元連│
  │    │        │        │          │            │        │            │帶沒收，如全部或一部│
  │    │        │        │          │            │        │            │不能沒收，以其財產抵│
  │    │        │        │          │            │        │            │償之。              │
  │    │        │        │          │            │        │            │                    │
  ├──┤        ├────┼─────┼──────┼────┼──────┼──────────┤
  │ 23 │        │96年6月 │不詳      │0000000000/ │1000元之│乙○○共同販│扣案之第二級毒品安非│
  │    │        │23日下午│          │0000000000  │安非他命│賣第二級毒品│他命（毛重零點貳伍公│
  │    │        │7時41分 │          │            │（尚未交│，未遂，累犯│克）及該包裝袋均沒收│
  │    │        │許      │          │            │付安非他│，處有期徒刑│銷燬之；小型夾鍊袋參│
  │    │        │        │          │            │命及金錢│參年玖月。  │大包、尖吸管貳支、塑│
  │    │        │        │          │            │）      │丙○○共同販│膠勺子伍支、行動電話│
  │    │        │        │          │            │        │賣第二級毒品│肆支（含SIM卡肆張） │
  │    │        │        │          │            │        │，未遂，處有│均沒收。            │
  │    │        │        │          │            │        │期徒刑參年捌│                    │
  │    │        │        │          │            │        │月。        │                    │
  │    │        │        │          │            │        │            │                    │
  ├──┤        ├────┼─────┼──────┼────┼──────┼──────────┤
  │ 24 │        │96年6月 │基隆市觀海│0000000000/ │1000元之│乙○○共同販│扣案之第二級毒品安非│
  │    │        │25日1時 │街山海觀社│0000000000  │安非他命│賣第二級毒品│他命（毛重零點貳伍公│
  │    │        │許      │區旁之便利│            │1包     │，累犯，處有│克）及該包裝袋均沒收│
  │    │        │        │商店前    │            │        │期徒刑柒年肆│銷燬之；小型夾鍊袋參│
  │    │        │        │          │            │        │月。        │大包、尖吸管貳支、塑│
  │    │        │        │          │            │        │丙○○共同販│膠勺子伍支、行動電話│
  │    │        │        │          │            │        │賣第二級毒品│肆支（含SIM卡肆張） │
  │    │        │        │          │            │        │，處有期徒刑│均沒收；販賣第二級毒│
  │    │        │        │          │            │        │柒年參月。  │品所得新臺幣貳仟元連│
  │    │        │        │          │            │        │            │帶沒收，如全部或一部│
  │    │        │        │          │            │        │            │不能沒收，以其財產抵│
  │    │        │        │          │            │        │            │償之。              │
  │    │        │        │          │            │        │            │                    │
  ├──┤        ├────┼─────┼──────┼────┼──────┼──────────┤
  │ 25 │        │96年6月 │同上      │同上        │3000元之│乙○○共同販│扣案之第二級毒品安非│
  │    │        │25日下午│          │            │安非他命│賣第二級毒品│他命（毛重零點貳伍公│
  │    │        │2時許   │          │            │1包     │，累犯，處有│克）及該包裝袋均沒收│
  │    │        │        │          │            │        │期徒刑柒年伍│銷燬之；小型夾鍊袋參│
  │    │        │        │          │            │        │月。        │大包、尖吸管貳支、塑│
  │    │        │        │          │            │        │丙○○共同販│膠勺子伍支、行動電話│
  │    │        │        │          │            │        │賣第二級毒品│肆支（含SIM卡肆張） │
  │    │        │        │          │            │        │，處有期徒刑│均沒收；販賣第二級毒│
  │    │        │        │          │            │        │柒年肆月。  │品所得新臺幣參仟元連│
  │    │        │        │          │            │        │            │帶沒收，如全部或一部│
  │    │        │        │          │            │        │            │不能沒收，以其財產抵│
  │    │        │        │          │            │        │            │償之。              │
  │    │        │        │          │            │        │            │                    │
  ├──┤        ├────┼─────┼──────┼────┼──────┼──────────┤
  │ 26 │        │96年6月 │基隆市觀海│同上        │3000元之│乙○○共同販│扣案之第二級毒品安非│
  │    │        │26日晚間│街巴塞隆納│            │安非他命│賣第二級毒品│他命（毛重零點貳伍公│
  │    │        │9、10時 │社區旁之OK│            │        │，累犯，處有│克）及該包裝袋均沒收│
  │    │        │許      │便利商店  │            │        │期徒刑柒年伍│銷燬之；小型夾鍊袋參│
  │    │        │        │          │            │        │月。        │大包、尖吸管貳支、塑│
  │    │        │        │          │            │        │丙○○共同販│膠勺子伍支、行動電話│
  │    │        │        │          │            │        │賣第二級毒品│肆支（含SIM卡肆張） │
  │    │        │        │          │            │        │，處有期徒刑│均沒收；販賣第二級毒│
  │    │        │        │          │            │        │柒年肆月。  │品所得新臺幣參仟元連│
  │    │        │        │          │            │        │            │帶沒收，如全部或一部│
  │    │        │        │          │            │        │            │不能沒收，以其財產抵│
  │    │        │        │          │            │        │            │償之。              │
  │    │        │        │          │            │        │            │                    │
  ├──┤        ├────┼─────┼──────┼────┼──────┼──────────┤
  │ 27 │        │96年7月3│基隆市觀海│同上        │1000元之│乙○○共同販│扣案之第二級毒品安非│
  │    │        │日晚間7 │街山海觀社│            │安非他命│賣第二級毒品│他命（毛重零點貳伍公│
  │    │        │時許    │區旁之便利│            │        │，累犯，處有│克）及該包裝袋均沒收│
  │    │        │        │商店前    │            │        │期徒刑柒年肆│銷燬之；小型夾鍊袋參│
  │    │        │        │          │            │        │月。        │大包、尖吸管貳支、塑│
  │    │        │        │          │            │        │丙○○共同販│膠勺子伍支、行動電話│
  │    │        │        │          │            │        │賣第二級毒品│肆支（含SIM卡肆張） │
  │    │        │        │          │            │        │，處有期徒刑│均沒收；販賣第二級毒│
  │    │        │        │          │            │        │柒年參月。  │品所得新臺幣壹仟元連│
  │    │        │        │          │            │        │            │帶沒收，如全部或一部│
  │    │        │        │          │            │        │            │不能沒收，以其財產抵│
  │    │        │        │          │            │        │            │償之。              │
  │    │        │        │          │            │        │            │                    │
  ├──┼────┼────┼─────┼──────┼────┼──────┼──────────┤
  │ 28 │陳永仁  │96年5月 │基隆市觀海│0000000000、│1000元之│乙○○共同販│扣案之第二級毒品安非│
  │    │        │17日晚間│街山海觀社│0000000000/ │安非他命│賣第二級毒品│他命（毛重零點貳伍公│
  │    │        │11時40分│區旁之全家│0000000000  │        │，累犯，處有│克）及該包裝袋均沒收│
  │    │        │許      │便利商店  │            │        │期徒刑柒年肆│銷燬之；小型夾鍊袋參│
  │    │        │        │          │            │        │月。        │大包、尖吸管貳支、塑│
  │    │        │        │          │            │        │丙○○共同販│膠勺子伍支、行動電話│
  │    │        │        │          │            │        │賣第二級毒品│肆支（含SIM卡肆張） │
  │    │        │        │          │            │        │，處有期徒刑│均沒收；販賣第二級毒│
  │    │        │        │          │            │        │柒年參月。  │品所得新臺幣壹仟元連│
  │    │        │        │          │            │        │            │帶沒收，如全部或一部│
  │    │        │        │          │            │        │            │不能沒收，以其財產抵│
  │    │        │        │          │            │        │            │償之。              │
  │    │        │        │          │            │        │            │                    │
  ├──┤        ├────┼─────┼──────┼────┼──────┼──────────┤
  │ 29 │        │96年5月 │同上      │0000000000/ │1000元之│乙○○共同販│扣案之第二級毒品安非│
  │    │        │20日上午│          │0000000000  │安非他命│賣第二級毒品│他命（毛重零點貳伍公│
  │    │        │4時51分 │          │            │        │，累犯，處有│克）及該包裝袋均沒收│
  │    │        │許      │          │            │        │期徒刑柒年肆│銷燬之；小型夾鍊袋參│
  │    │        │        │          │            │        │月。        │大包、尖吸管貳支、塑│
  │    │        │        │          │            │        │丙○○共同販│膠勺子伍支、行動電話│
  │    │        │        │          │            │        │賣第二級毒品│肆支（含SIM卡肆張） │
  │    │        │        │          │            │        │，處有期徒刑│均沒收；販賣第二級毒│
  │    │        │        │          │            │        │柒年參月。  │品所得新臺幣壹仟元連│
  │    │        │        │          │            │        │            │帶沒收，如全部或一部│
  │    │        │        │          │            │        │            │不能沒收，以其財產抵│
  │    │        │        │          │            │        │            │償之。              │
  │    │        │        │          │            │        │            │                    │
  ├──┤        ├────┼─────┼──────┼────┼──────┼──────────┤
  │ 30 │        │96年5月 │同上      │同上        │1000元之│乙○○共同販│扣案之第二級毒品安非│
  │    │        │27日過後│          │            │安非他命│賣第二級毒品│他命（毛重零點貳伍公│
  │    │        │幾日    │          │            │        │，累犯，處有│克）及該包裝袋均沒收│
  │    │        │        │          │            │        │期徒刑柒年肆│銷燬之；小型夾鍊袋參│
  │    │        │        │          │            │        │月。        │大包、尖吸管貳支、塑│
  │    │        │        │          │            │        │丙○○共同販│膠勺子伍支、行動電話│
  │    │        │        │          │            │        │賣第二級毒品│肆支（含SIM卡肆張） │
  │    │        │        │          │            │        │，處有期徒刑│均沒收；販賣第二級毒│
  │    │        │        │          │            │        │柒年參月。  │品所得新臺幣壹仟元連│
  │    │        │        │          │            │        │            │帶沒收，如全部或一部│
  │    │        │        │          │            │        │            │不能沒收，以其財產抵│
  │    │        │        │          │            │        │            │償之。              │
  │    │        │        │          │            │        │            │                    │
  ├──┤        ├────┼─────┼──────┼────┼──────┼──────────┤
  │ 31 │        │96年7月3│基隆市碧海│0000000000/ │1000元之│乙○○共同販│扣案之第二級毒品安非│
  │    │        │日下午3 │擎天社區對│0000000000  │安非他命│賣第二級毒品│他命（毛重零點貳伍公│
  │    │        │時許    │面之肉羹大│            │        │，累犯，處有│克）及該包裝袋均沒收│
  │    │        │        │王店      │            │        │期徒刑柒年肆│銷燬之；小型夾鍊袋參│
  │    │        │        │          │            │        │月。        │大包、尖吸管貳支、塑│
  │    │        │        │          │            │        │丙○○共同販│膠勺子伍支、行動電話│
  │    │        │        │          │            │        │賣第二級毒品│肆支（含SIM卡肆張） │
  │    │        │        │          │            │        │，處有期徒刑│均沒收；販賣第二級毒│
  │    │        │        │          │            │        │柒年參月。  │品所得新臺幣壹仟元連│
  │    │        │        │          │            │        │            │帶沒收，如全部或一部│
  │    │        │        │          │            │        │            │不能沒收，以其財產抵│
  │    │        │        │          │            │        │            │償之。              │
  │    │        │        │          │            │        │            │                    │
  ├──┼────┼────┼─────┼──────┼────┼──────┼──────────┤
  │ 32 │王淑玉  │96年7月4│被告等基隆│0000000000/ │1000元之│乙○○共同販│扣案之第二級毒品安非│
  │    │        │日凌晨0 │市中正區觀│0000000000  │安非他命│賣第二級毒品│他命（毛重零點貳伍公│
  │    │        │時40分許│海街102號2│            │        │，累犯，處有│克）及該包裝袋均沒收│
  │    │        │        │樓住處附近│            │        │期徒刑柒年肆│銷燬之；小型夾鍊袋參│
  │    │        │        │之全家便利│            │        │月。        │大包、尖吸管貳支、塑│
  │    │        │        │商店      │            │        │丙○○共同販│膠勺子伍支、行動電話│
  │    │        │        │          │            │        │賣第二級毒品│肆支（含SIM卡肆張） │
  │    │        │        │          │            │        │，處有期徒刑│均沒收；販賣第二級毒│
  │    │        │        │          │            │        │柒年參月。  │品所得新臺幣壹仟元連│
  │    │        │        │          │            │        │            │帶沒收，如全部或一部│
  │    │        │        │          │            │        │            │不能沒收，以其財產抵│
  │    │        │        │          │            │        │            │償之。              │
  │    │        │        │          │            │        │            │                    │
  ├──┤        ├────┼─────┼──────┼────┼──────┼──────────┤
  │ 33 │        │96年7月5│被告上開觀│同上        │1500元之│乙○○共同販│扣案之第二級毒品安非│
  │    │        │日下午1 │海街住處  │            │安非他命│賣第二級毒品│他命（毛重零點貳伍公│
  │    │        │時52分許│          │            │（未交付│，未遂，累犯│克）及該包裝袋均沒收│
  │    │        │        │          │            │前即為警│，處有期徒刑│銷燬之；小型夾鍊袋參│
  │    │        │        │          │            │查獲）  │參年捌月。  │大包、尖吸管貳支、塑│
  │    │        │        │          │            │        │丙○○共同販│膠勺子伍支、行動電話│
  │    │        │        │          │            │        │賣第二級毒品│肆支（含SIM卡肆張） │
  │    │        │        │          │            │        │，未遂，處有│均沒收。            │
  │    │        │        │          │            │        │期徒刑參年柒│                    │
  │    │        │        │          │            │        │月。        │                    │
  │    │        │        │          │            │        │            │                    │
  └──┴────┴────┴─────┴──────┴────┴──────┴──────────┘
附表三（被告乙○○轉讓安非他命與戊○○部分）
  ┌──┬───────┬──────────┬─────────┬────────────────┐
  │編號│時間          │地點                │數量              │主文                            │
  ├──┼───────┼──────────┼─────────┼────────────────┤
  │ 1  │96年1月間某日 │被告乙○○位於基隆市│可供一次施用之數量│乙○○明知為禁藥而轉讓，累犯，處│
  │    │              │之某住處            │                  │有期徒刑陸月，減為有期徒刑參月。│
  ├──┼───────┼──────────┼─────────┼────────────────┤
  │ 2  │96年5月間     │被告乙○○位於基隆市│可供一次施用之數量│乙○○明知為禁藥而轉讓，累犯，處│
  │    │              │之某住處            │                  │有期徒刑陸月。                  │
  ├──┼───────┼──────────┼─────────┼────────────────┤
  │ 3  │96年5月17日   │基隆市華都飯店某房間│可供一次施用之數量│乙○○明知為禁藥而轉讓，累犯，處│
  │    │              │內                  │                  │有期徒刑陸月。                  │
  ├──┼───────┼──────────┼─────────┼────────────────┤
  │ 4  │96年6月29日   │被告乙○○位於基隆市│可供一次施用之數量│乙○○明知為禁藥而轉讓，累犯，處│
  │    │              │觀海街102號2樓住處  │                  │有期徒刑陸月。                  │
  └──┴───────┴──────────┴─────────┴────────────────┘


司法院資訊處製作；財團法人民間司法改革基金會備份。
